臺灣士林地方法院刑事判決　　　　　　　 99年度訴字第243號
公　訴　人　臺灣士林地方法院檢察署檢察官
被　　　告　王崇浩
選任辯護人　余德正律師
上列被告因違反毒品危害防制條例案件，經檢察官提起公訴（99
年度偵字第6306號），本院判決如下：
    主  文
王崇浩共同製造第二級毒品，處有期徒刑柒年陸月。未扣案之製
造第二級毒品所得新臺幣捌萬元與陳衍志、張明坤、黃偉恩連帶
沒收，如全部或一部不能沒收時，以其與陳衍志、張明坤、黃偉
恩之財產連帶抵償之。
    事  實
一、王崇浩（綽號「黑豬」）、李聞哲（綽號「白哥」、「BOSS
    」）、張明坤（綽號「胖坤」）、黃偉恩、陳衍志均明知甲
    基安非他命係毒品危害防制條例第2 條第2 項第2 款規定列
    管之第二級毒品，未經許可，不得擅自製造。李聞哲為牟取
    不法利益，竟起意製造第二級毒品甲基安非他命圖利，於民
    國97年10月底至98年1 月間，邀得王崇浩、陳衍志、張明坤
    、黃偉恩加入其所組製毒集團（李聞哲、張明坤部分均經本
    院以99年度訴字第138 號判決共同製造第二級毒品，各處有
    期徒刑15年、8 年，其等提出上訴，經臺灣高等法院以100
    年度181 號判決均駁回上訴，其等上訴最高法院，經最高法
    院以100 年度台上字第3371號判決均駁回上訴確定；黃偉恩
    部分，經本院以99年度訴字第11號判決共同製造第二級毒品
    ，處有期徒刑5 年6 月，檢察官及黃偉恩均上訴，經臺灣高
    等法院撤銷原判決，改判有期徒刑6 年，黃偉恩上訴最高法
    院，經最高法院以99年度台上字第5874號判決駁回上訴確定
    ；陳衍志部分，經臺灣板橋地方法院以99年度重訴字第8 號
    判決共同製造第二級毒品，處有期徒刑7 年，陳衍志及檢察
    官均提起上訴，經臺灣高等法院以99年度上訴字第2460號撤
    銷原判決，改判有期徒刑7 年，陳衍志上訴最高法院，經最
    高法院以99年度台上字第8233號判決駁回上訴確定），並斥
    資由張明坤出面，承租位於桃園縣觀音鄉○○路96巷2 號之
    民宅，購置相關器具、原料後共組製毒集團，彼此基於製造
    第二級毒品甲基安非他命之犯意聯絡，自97年10月底起至98
    年1 月間止，由王崇浩、陳衍志、張明坤、黃偉恩，在上址
    民生路民宅內，以俗稱之「紅磷製毒法」，即將含有麻黃素
    的藥丸以甲苯、木精浸泡後加以攪拌、沈澱，取上層原水加
    入二甲，再以電磁爐加熱提煉麻黃素，再添入麻黃素、紅磷
    、碘等化學藥劑後加熱濾去雜質，重複加入二甲，迨24小時
    後加入鹼水、鹽酸，中和而成液態之甲基安非他命交予李聞
    哲，由李聞哲交予製毒集團內之人再將液態甲基安非他命予
    以隔水加熱，使其結晶後置入冰箱冷卻，最後以丙酮洗淨，
    而成甲基安非他命成品之方法，製造第二級毒品甲基安非他
    命。該製毒集團每次製毒過程歷時約5 至7 日，每次約可製
    成數百公克至數公斤不等之甲基安非他命成品（至於已製成
    甲基安非他命成品之實際次數及數量，因犯罪時日跨連甚久
    ，相關人等之供述互有重疊、歧異，且未查獲帳冊一類資料
    可供比對，無法查考）。
二、嗣李聞哲復承前開製造甲基安非他命之犯意，於98年2 月底
    再邀得李耀羽（綽號「小羽」）、陳鏡安（綽號「小安」）
    、張軍凱、王志遠、江世昌、劉哲安（綽號「大安」）、陳
    瑞凱、李沛璞、黃志豪、黃志斌、李威龍、劉宗明、王世杰
    等人加入，各成員乃分別自加入時起迄陸續被查獲時止，基
    於分工製造甲基安非他命之犯意聯絡，由李聞哲負責提供資
    金、技術及原物料，各自分組，在如附表所示之地點共同分
    工接續完成第二級毒品甲基安非他命製程。嗣經警循線實施
    通訊監察並跟監蒐證後，分別於如附表所示之時間、地點，
    查獲以李聞哲為首之製毒集團，並扣得如附表所示之物（此
    部分之製毒犯行要難認與王崇浩有關），經警查獲張明坤、
    黃偉恩、陳衍志，而循線查悉王崇浩參與之上情。
三、案經行政院海岸巡防署海洋巡防總局偵防查緝隊移送臺灣士
    林地方法院檢察署檢察官偵查起訴。
    理  由
壹、證據能力部分：
一、被告以外之人於檢察事務官、司法警察官或司法警察調查中
    所為之陳述，與審判中不符時，其先前之陳述具有較可信之
    特別情況，且為證明犯罪事實存否所必要者，得為證據，刑
    事訴訟法第159 條之2 定有明文。查被告王崇浩及其選任辯
    護人爭執證人劉哲安、張軍凱、李沛璞、陳瑞凱、江紘琳、
    李聞哲、李耀羽、張明坤、陳鏡安、張智揚、林冠豪於警詢
    中證述之證據能力，又其等於警詢之證述均無較可信之情況
    ，亦無同法第159 之3 所定不能到庭或記憶喪失等情況，本
    院認上開證人於警詢中之證詞應無證據能力。
二、按被告以外之人於檢察事務官、司法警察官或司法警察調查
    中所為之陳述，與審判中不符時，其先前之陳述具有較可信
    之特別情況，且為證明犯罪事實存否所必要者，得為證據，
    刑事訴訟法第159 條之2 定有明文。又所謂「與審判中不符
    」，即其「必要性」之具備，乃指其陳述自身前後之不符（
    應就前後階段之陳述進行整體判斷，以決定其間是否具有實
    質性差異，惟無須針對全部陳述作比較，陳述之一部分有不
    符，或其前甚為詳細，於後則過於簡略，均亦屬之），或與
    審判中之其他證據相互齟齬，致就「主要事實」應為相異之
    認定者是。而所謂「較可信之特別情況」，則應就前後陳述
    時之各種外部情況進行比較，以資決定何者外部情況具有可
    信性，即祇重其陳述內容是否出於供述者之真意、有無違法
    取供情事之信用性，而非重在其陳述內容究否足以證明被告
    犯罪，又是否與事實相符。蓋後者實乃「證明力」之問題，
    非於「證據能力」層次所應論斷。是若陳述係在特別可信之
    情況下所為，則虛偽陳述之危險性即不高，雖係審判外陳述
    ，或未經被告反對詰問，仍得認有證據能力。本件證人陳衍
    志於警詢中之陳述與其於本院審理時之證述有部分陳述不符
    之情形，已足可導致本案被告涉案情節即主要事實之相異認
    定，此之「不符」，當已合於上開規定所稱「被告以外之人
    於檢察事務官、司法警察官或司法警察調查中所為之陳述，
    與審判中『不符』」，且「為證明犯罪事實存否所必要者」
    。又本院審酌證人陳衍志於警詢時之證述距案發日較近，當
    時記憶自較深刻，可立即反應所知，不致因時隔日久而遺忘
    案情，且較無來自被告王崇浩之壓力而出於虛偽不實之證述
    ，或事後串謀而為迴護被告王崇浩之機會，足認其於警詢時
    所為之陳述，客觀上應具有較可信之特別情況，則依上說明
    ，其於警詢時之證言，對於被告王崇浩自有證據能力。
三、刑事訴訟法第159 條之1 第2 項規定：「被告以外之人於偵
    查中向檢察官所為之陳述，除顯有不可信之情況者外，得為
    證據」，此所稱「顯有不可信之情況」，即指關於檢察官取
    供程序，已經明顯違背程序規定，超乎正常期待，而無可信
    任，是判斷偵查中供述證據是否具有證據適格，應以該供述
    作成之客觀條件及環境，例如陳述人於陳述時之心理狀態是
    否健全、有無違法取供情事，是否出於陳述者之真意所為之
    供述，作為判斷之依據。又偵查中檢察官為蒐集被告犯罪證
    據，訊問證人旨在確認被告嫌疑之有無及內容，與審判期日
    透過當事人之攻防，調查證人以認定事實之性質及目的，尚
    屬有別。偵查中訊問證人，法無明文必須傳喚被告使之得以
    在場，刑事訴訟法第248 條第1 項前段雖規定：「如被告在
    場者，被告得親自詰問」，事實上亦難期被告有於偵查中行
    使詰問權之機會。此項未經被告詰問之被告以外之人於偵查
    中向檢察官所為之陳述，依刑事訴訟法第159 條之1 第2 項
    之規定，原則上屬於法律規定為有證據能力之傳聞證據，於
    例外顯有不可信之情況，始否定其得為證據。是得為證據之
    被告以外之人於偵查中所為之陳述，因其陳述未經被告詰問
    ，應認屬於未經合法調查之證據，並非無證據能力，而禁止
    證據之使用。此項詰問權之欠缺，非不得於審判中由被告行
    使以補正，而完足為經合法調查之證據。倘被告於審判中捨
    棄詰問權，或證人客觀上有不能受詰問之情形，自無不當剝
    奪被告詰問權行使之可言。證人李耀羽、陳鏡安、張明坤、
    、黃偉恩、陳衍志、張軍凱前於偵查中所為陳述，均經依法
    具結，亦無違法取供之情事，並無「顯有不可信之情況」，
    當有證據能力，嗣證人李耀羽、陳鏡安、張明坤、陳衍志、
    張軍凱均於本院審理中到庭作證，而證人黃偉恩經本院合法
    傳喚、拘提均未到庭，有本院送達證書、拘票及報告書在卷
    可查。是證人李耀羽、陳鏡安、張明坤、陳衍志、張軍凱均
    經被告及其選任辯護人行使詰問權，故其等於檢察官偵查中
    所為陳述，均屬合法調查之證據，而證人黃偉恩因客觀上有
    不能受詰問之情形，自無不當剝奪被告王崇浩詰問權行使之
    可言，是上開證人於偵查中之證述，均可為本院判斷之依據
    。
貳、實體部分：
甲、有罪部分：
一、訊據被告王崇浩矢口否認有前開製造第二級毒品犯行，辯稱
    ：伊沒有參與製造第二級毒品之行為，伊認識陳衍志、李聞
    哲，但是沒有去過桃園縣觀音鄉○○路95巷2 號該地點云云
    。惟查：
  (一)證人黃偉恩於偵查中證稱：「（提示王崇浩照片，問：王崇
    浩是否為綽號『黑豬』之成年男子？）是」、「（提示桃園
    縣觀音鄉○○路95巷2 號照片，問：98年間，你有無在桃園
    縣觀音民生路95巷2 號製造安非他命？）有」、「（問：在
    該處製造安非他命之期間？）98年1 月間，大約2 周即15、
    16天左右」、「（問：有誰在該處製造安非他命？）有我、
    綽號『黑豬』的王崇浩、陳衍志。王崇浩及陳衍志有傳授我
    製毒技術兩天。後來他們兩人離開後，張明坤就跟我兩人繼
    續在上址製毒」等語（見臺灣士林地方法院檢察署99年度偵
    字第6306號卷二第155至156頁）。
  (二)證人張明坤於偵查中證稱：「（提示王崇浩照片，問：此人
    是否為綽號『黑豬』之成年男子？）是，我們都叫他『黑豬
    』」、「（提示桃園縣觀音鄉○○路95巷2 號照片，問：98
    年1 至3 月間，你有在桃園縣觀音民生路95巷2 號的房子製
    造安非他命？）有，我去的時間約是98年1 到3 月間」、「
    （問：有誰在該處製造安非他命？）我、黃偉恩、張軍凱、
    陳衍志、王崇浩」、「（問：在該處製造的階段？）王崇浩
    有教我將麻黃素製成液態安非他命的過程，將液態安非他命
    裝入桶子內」等語（見上開偵卷一第794 、796 、797 頁）
    ；於審理中證稱：「（問：你參與李聞哲所屬之製毒集團你
    曾經去過哪些製毒的地點？）桃園縣觀音鄉○○路95巷2 號
    、桃園縣觀音鄉○○街320 號」、「（問：你從什麼時候開
    始參與李聞哲的製毒集團？）98年農曆過年前，約在1 月間
    開始」、「（提示99年度偵字第6306號卷一第432 頁，問：
    你在偵訊時曾經表示97年底，李聞哲叫你租房子作為製造安
    非他命的地點，是否是從這個時候開始參與？）是」、「（
    問：你當時承租的地點是桃園縣民生路還是安和街？）民生
    路」、「（問：你在這個地方製造安非他命，除了你以外，
    還有何人？）黃偉恩、王崇浩」、「（問：你稱王崇浩也有
    在民生路地點製造安非他命，他參與的部分為何？）我是去
    跟王崇浩、陳衍志學製毒」、「（問：你的意思是你開始租
    這個房子的時候，你還不會製毒，還需要有人教你？）是」
    、「（問：為什麼會是陳衍志及王崇浩教你製毒？）我租了
    房子之後，我跟黃偉恩在裡面，後來就是王崇浩、陳衍志教
    我們，至於什麼原因他們要教我們，我不知道」、「（問：
    你會去桃園縣觀音鄉○○路95巷2 號的地方製毒是誰叫你去
    的？）李耀羽。李耀羽打電話給我叫我過去那邊等，然後叫
    我、黃偉恩到裡面」、「（問：李耀羽是否有跟你誰會過來
    ？）他說就是一個叫『黑豬』的，及『阿志』」、「（問：
    王崇浩那時的綽號？）黑豬」、「（提示99年度偵字第6306
    號卷一第797 頁）你在偵訊時有說到王崇浩有教我將麻黃素
    製造成液態安非他命的過程，你在偵訊時是否有這樣說？）
    有，王崇浩教我的時候我是站在旁邊看，剛開始我都是跟陳
    衍志一起做，他要我跟著他做，等到要做麻黃素轉製成液態
    安非他命，這時王崇浩有來示範製作方式給我看，我當時就
    站在旁邊看」、「（問：王崇浩是做什麼示範？示範哪些動
    作？）王崇浩說要我把麻黃素裝進玻璃球內，加水、加碘，
    陳衍志在旁邊操作給我看，我自己則拿另外一個玻璃球跟著
    做，阿志告訴我煮的過程要等，就一步一步這樣教我。所以
    口頭講解的是王崇浩，示範給我看的是陳衍志」、「（問：
    王崇浩除了教你之外，是否還有教其他人？）黃偉恩，黃偉
    恩當時也在我旁邊」、「（問：根據你先前所述，你一開始
    是從事麻黃素製造成液態安非他命的部分，後來到安和街32
    0 號則有從事感冒藥提煉成麻黃素的過程，是否如此？）製
    造安非他命一開始一定要先將藥丸提煉成麻黃素，這是第一
    階段，第二階段則是將麻黃素灌球後煮，並加一些東西，我
    剛開始是學，是做第二階段的部分，做好後交給李耀羽，但
    他事後打電話來說結果失敗，後來我就想做簡單一點的部分
    ，所以才改作第一階段的部分，就是提煉麻黃素」、「（問
    ：你先前證稱陳衍志及王崇浩有在民生路租屋處示範或口頭
    講解將麻黃素製造成液態安非他命的過程，由王崇浩講解，
    陳衍志操作，你跟著做，是否如此？）是」、「（問：王崇
    浩與陳衍志在講解或示範給你看的時候，需要另外觀看書面
    資料或者是上網瀏覽嗎？）不需要」、「（問：陳衍志操作
    時有從頭到尾示範一次嗎？）有」等語（見本院99年度訴字
    第243號卷二第140頁背面至第147頁）。
  (三)證人黃偉恩、張明坤均證稱：被告王崇浩有於98年1 月間，
    在桃園縣觀音鄉○○路95巷2 號租屋處，與陳衍志共同在其
    等面前示範以「紅磷製毒法」製造甲基安非他命等情明確。
    又以李聞哲為首之製毒集團成員，曾受李聞哲之指示一同前
    往十八王公廟拜拜，並受李聞哲之邀約，共同在林森北路某
    餐廳聚餐，席間並有討論製毒利潤分配及製造之滷水要交給
    製毒集團內成員李耀羽等事，且參與上開餐會、拜拜之集團
    成員除被告王崇浩外，均業因共同製造第二級毒品罪經法院
    判決有罪，而被告王崇浩於上開場合均在場等情，亦據證人
    李耀羽、陳鏡安、張軍凱、張明坤、陳衍志於審理中證述在
    卷（見本院99年度訴字第243 號卷第132 頁背面、第133 頁
    、第136 頁背面、第140 頁、第143 頁背面、第193 頁背面
    、第195 頁背面、第197 頁、第199 頁背面、第200 頁）。
    而製造毒品係違法行為，被告王崇浩若非李聞哲為首之製毒
    集團成員之一，該集團其他成員豈有甘冒被查緝法辦重刑之
    危險，而平白無端讓毫不相干之外人屢次參與集團成員之聚
    會，且在外人面前提及製毒利益之分配及製毒分工情形之理
    ，益徵被告王崇浩確有上開製造第二級毒品甲基安非他命之
    犯行無誤。
  (四)再者，證人陳衍志於警詢中證稱：「（問：除你之外尚有何
    人與你共同參與製毒？製毒之期間？地點？分工？）總共分
    三個時期。第一時期，自97年10月中旬開始到98年1 月底，
    『BOSS』、『偉恩』、『阿凱』、『阿坤』、『黑仔』、還
    有我，在桃園縣觀音鄉○○路96巷2 號透天別墅，我們製造
    出液態安非他命，原料麻黃素是『BOSS』提供，技術是『BO
    SS』帶一個製毒師父來，當場叫製毒師父教我跟『黑仔』如
    何將毒品原料製作成液態安非他命，我再教『偉恩』、『阿
    凱』製毒，『阿坤』我遇到他的時候他已經會製毒了，我們
    在那裡將做好的液態安非他命交給『BOSS』，期間總共交給
    他大約25桶7 至8 分滿的液態安非他命（每桶大約20公升）
    ，我估計那些液態安非命可以結晶成大約8 公斤的安非他命
    ，這期間酬勞『BOSS』給我8 萬元，『BOSS』本來跟我說結
    晶成1 公斤要給我8 萬元，可是他最後總共只給我8 萬元的
    製毒酬勞。第一時期至第二時期之間，『小羽』跟『BOSS』
    約我、『阿坤』、『阿安』、『小安』、『偉恩』、『阿凱
    』、『黑仔』都去臺北縣十八王公廟拜拜」等語（見上開偵
    卷第273 至274 頁）；於偵查中證稱：「我透過朋友介紹認
    識『白哥』李聞哲，97年10月底，我問李聞哲有沒有錢賺，
    他就帶我去桃園縣觀音鄉○○路製毒工廠，並叫一名製毒師
    傅教我，我學了3 天就學會一半製造安非他命的過程，會做
    到液態成品，有時候李聞哲或張明坤會拿大量的麻黃素給我
    ，我製成液態半成品交給李聞哲及張明坤，至98年1 月底，
    我總共交了25桶液態半成品，每桶容量20公升，約7 至8 分
    滿，李聞哲給我8 萬元，25桶液態半成品，能結晶約8 公斤
    安非他命，而該時期製毒成員有我、張明坤、張軍凱、黃偉
    恩、『黑仔』」等語（見上開偵卷一第300 至301 頁）；於
    審理中雖先改證稱：「伊於97年10月底到98年1 月底，係與
    張軍凱、黃偉恩、張明坤在桃園縣觀音鄉○○路95巷2 號製
    造安非他命，就這樣沒有其他人了」，直至提示其警詢筆錄
    中曾提及尚有綽號「黑仔」之人，則先改稱：「可能我以前
    記錯」，隨即又改稱：「『黑仔』是第一期的成員沒錯，但
    我不認識他，我不知道是誰帶來的」等語（見本院99年度訴
    字第243 號卷第191 頁背面、第192 頁背面）。證人陳衍志
    於審理中先刻意避開綽號「黑仔」之人不予提及，顯見其已
    意在迴護其所稱綽號「黑仔」之人；又證人陳衍志所證稱於
    97 年10 月底至98年1 月間，在桃園縣觀音鄉○○路95巷2
    號租屋處參與製毒之人及製毒之情形，除其所稱參與製毒之
    人有「黑仔」、參與十八王宮廟拜拜之人亦有「黑仔」（其
    稱「黑仔」並非被告王崇浩），核與證人張明坤、黃偉恩所
    稱參與製毒之人，及參與十八王宮廟拜拜之人均有「綽號『
    黑豬』之王崇浩」不同之外，其餘均大致相符；又證人陳衍
    志自承：伊與被告王崇浩自國中時起就認識（見本院99年度
    訴字第243 號卷第194 頁背面），足見證人陳衍志與被告王
    崇浩確有多年朋友之誼，其應係為迴護被告王崇浩，而供述
    於98 年1月間，在桃園縣觀音鄉○○路95巷2 號租屋處參與
    製毒綽號「黑仔」之人並非被告王崇浩，然此部分要與證人
    張明坤、黃偉恩證述於該時間、地點參與製毒之人即為綽號
    「黑豬」之被告王崇浩不合，是證人陳衍志前開證稱：「黑
    仔」並非被告王崇浩，被告王崇浩並未參與製毒云云，要屬
    迴護被告王崇浩之詞，並不可採。證人陳衍志所指綽號「黑
    仔」之人，自確係被告王崇浩無誤。
  (五)綜上，被告王崇浩辯稱伊未參與製造第二級毒品云云，無足
    可採。綜上，本案事證明確，被告共同製造第二級毒品犯行
    堪以認定，應依法論科。
二、論罪科刑部分：
  (一)按被告行為後法律有變更者，適用行為時之法律，但行為後
    之法律有利於行為人者，適用最有利於行為人之法律，刑法
    第2 條第1 項定有明文。而行為後法律有變更者，依刑法第
    2 條第1 項之規定為新舊法之比較時，應就罪刑有關之一切
    情形，比較其全部結果，而為整體之適用新法或舊法，不能
    割裂而分別適用有利益之條文（最高法院95年度臺上字第64
    83號判決要旨參照）。按被告王崇浩行為時之毒品危害防制
    條例（以下簡稱為修正前毒品危害防制條例）第4 條第2 項
    規定：「製造、運輸、販賣第二級毒品者，處無期徒刑或7
    年以上有期徒刑，得併科新臺幣7 百萬元以下罰金。」修正
    後則規定：「製造、運輸、販賣第二級毒品者，處無期徒刑
    或7 年以上有期徒刑，得併科新臺幣1 千萬元以下罰金。」
    ，可知犯罪構成要件相同，法定刑併科罰金部分，由7 百萬
    元提高為1 千萬元，整體而言，以修正前規定於被告王崇浩
    有利，依刑法第2 條第1 項前段規定，應適用修正前之規定
    處斷。
  (二)按甲基安非他命係毒品危害防制條例第2 條第2 項第2 款所
    規定之第二級毒品，核被告王崇浩所為，係犯修正前毒品危
    害防制條例第4 條第2 項之製造第二級毒品罪；被告王崇浩
    持有甲基安非他命之低度行為為製造之高度行為所吸收，不
    另論罪。
  (三)又刑法之相續共同正犯，基於凡屬共同正犯，對於共同意思
    範圍內之行為均應負責之原則，共同犯罪之意思不以在實行
    犯罪行為前成立者為限，若瞭解最初行為者之意思而於其實
    行犯罪之中途發生共同之意思而參與實行者，亦足成立；故
    對於發生共同犯意以前其他共同正犯所為之行為，苟有就既
    成之條件加以利用而繼續共同實行犯罪之意思，則該行為即
    在共同意思範圍以內，應共同負責。本案被告王崇浩夥同製
    毒集團李聞哲、張明坤、陳衍志、黃偉恩自97年10月底至98
    年1 月間製造甲基安非他命，其間雖非每次製造過程每人均
    在場，然其彼此間既有共同製造毒品之犯意聯絡及行為分擔
    ，且就既成之條件加以利用而繼續共同實行犯罪，依法自應
    對全部犯罪行為共同負責，而應論以共同正犯。至於證人陳
    衍志、張明坤雖均有證述在桃園縣觀音鄉○○路95巷2 號租
    屋處共同製毒之人尚有張軍凱，然其等對於張軍凱參與之程
    度、製毒之分工為何均未述及，又證人黃偉恩前開證述亦未
    述及有張軍凱於前揭時間、地點與其等共同製毒，證人張軍
    凱於審理中亦證稱：伊並未與王崇浩一起製毒，伊只有在李
    聞哲邀約製毒集團之人去十八王宮廟拜拜及林森北路餐廳聚
    餐時有見過王崇浩等語，要難認張軍凱於本案上揭時間、地
    點有與被告王崇浩、陳衍志、黃偉恩、張明坤共同製造第二
    級毒品，附此敘明。
  (四)另刑事法若干犯罪行為態樣，本質上原具有反覆、延續實行
    之特徵，立法時既予特別歸類，定為犯罪構成要件之行為要
    素，則行為人基於概括之犯意，在密切接近之一定時、地持
    續實行之複次行為，倘依社會通念，於客觀上認為符合一個
    反覆、延續性之行為觀念者，於刑法評價上，即應僅成立一
    罪。學理上所稱「集合犯」之職業性、營業性或收集性等具
    有重複特質之犯罪均屬之，例如經營、從事業務、收集、製
    造等行為概念者。本案被告王崇浩基於製造甲基安非他命之
    單一犯意，自97年10月底起至98年1 月間止之密切接近時間
    內，在同一地點反覆從事製造甲基安非他命之行為，依法應
    僅成立集合犯一罪。
  (五)爰審酌被告王崇浩有因違反勞動基準法案件，經臺灣臺北地
    方法院以89年度店簡字第426 號判決判處拘役59日，並執行
    完畢之前案紀錄，素行尚非良好，有臺灣高等法院被告前案
    紀錄表可憑，其正值青壯，不思循正當途徑賺取錢財，竟參
    與製毒集團共同製造第二級毒品甲基安非他命，所為嚴重危
    害社會秩序與國民健康，法治觀念明顯偏差，實不宜輕縱，
    併慮及被告王崇浩於共犯結構所處地位、智識程度、犯後飾
    詞卸責，難認其有悔意之犯後態度等一切情狀，量處如主文
    所示之刑，以資懲儆。
  (六)如附表所示之扣案物，雖係李聞哲製毒集團成員分別為警查
    獲扣得之物，然被告王崇浩所在之桃園縣觀音鄉○○路95巷
    2 號租屋處，並未為警查獲，或扣得任何扣案物，是要難認
    定如附表所示之扣案物與被告王崇浩所參與上開製造毒品犯
    行相關，自無從為沒收或沒收銷燬之諭知。未扣案之李聞哲
    因陳衍志陸續交付液態甲基安非他命而交予陳衍志之8 萬元
    ，應屬製毒之酬勞，業據證人陳衍志迭於警詢、偵查中證述
    明確，如前所述，依共犯應負全部罪責之理論，應依毒品危
    害防制條例第19條第1 項，諭知連帶與陳衍志、黃偉恩、張
    明坤沒收，如全部或一部不能沒收時，以被告王崇浩、陳衍
    志、黃偉恩、張明坤之財產連帶抵償之。
乙、不另為無罪之諭知部分：
一、公訴意旨另以：被告王崇浩另基於製造第二級毒品之犯意，
    於98年5 月間起，在新北市○○區○○路365 巷122 號，與
    李聞哲、李耀羽、陳鏡安、劉哲安、陳衍志，共同以麻黃素
    製造成液態甲基安非他命，再以隔水加熱產生甲基安非他命
    結晶之方式製造第二級毒品甲基安非他命，而認被告王崇浩
    另涉犯毒品危害防制條例第4 條第2 項之製造第二級毒品罪
    嫌云云。
二、按犯罪事實應依證據認定之，無證據不得認定犯罪事實；又
    不能證明被告犯罪者，應諭知無罪之判決，刑事訴訟法第15
    4 條第2 項、第301 條第1 項分別定有明文。又事實之認定
    ，應憑證據，如未能發現相當證據，或證據不足以證明，自
    不能以推測或擬制之方法，為裁判基礎；且認定犯罪事實所
    憑之證據，其為訴訟上之證明，須於通常一般之人不致有所
    懷疑，而得確信其為事實之程度者，始得據為有罪之認定，
    倘其證明尚未達到此一程度，而有合理之懷疑存在而無從使
    事實審法院得有罪之確信時，即應由法院為諭知被告無罪之
    判決；再認定不利於被告之事實須依積極證據，苟積極證據
    不足為不利於被告事實之認定時，即應為有利於被告之認定
    ，更不必有何有利之證據（最高法院40年台上字第86號、76
    年台上字第4986號、30年上字第816 號判例參照）。另檢察
    官就被告犯罪事實，應負舉證責任，並指出證明方法，刑事
    訴訟法第154 條第2 項、第301 條及第161 條第1 項分別定
    有明文。是以，檢察官對於起訴之犯罪事實，應負提出證據
    及說服之實質舉證責任。倘其所提出之證據，不足為被告有
    罪之積極證明，或其闡明之證明方法，無從說服法官以形成
    被告有罪之心證，基於無罪推定之原則，自應為被告無罪判
    決之諭知（最高法院92年台上字第128 號判例參照）。
三、公訴意旨認被告亦涉犯此部分之販賣第二級毒品罪嫌，無非
    係以證人李耀羽於偵查中證述：「98年4 、5 月間，陳衍志
    、王崇浩有在新北市鶯歌區365 巷122 號製造甲基安非他命
    」等語（見上開偵卷一第786 頁）為主要依據。然查：依證
    人李耀羽前開偵查中之證述，僅概括稱被告王崇浩有於上開
    時間、地點，與陳衍志共同製造第二級毒品甲基安非他命，
    惟究竟如何製造、分工情形，及其何以知悉被告王崇浩有於
    該處共同製毒均未詳予證述。又證人李耀羽於審理中證稱：
    「（問：你在偵訊時有說陳衍志及王崇浩有在新北市○○區
    ○○路365 巷122 號處製造安非他命，你有跟王崇浩在鶯歌
    那邊見到面或交涉過嗎？）沒有，我記得我都是跟陳衍志交
    涉」、「（問：那你當時為何會這樣說？）是有人跟我說王
    崇浩跟陳衍志是同一組一起做的，所以那時這樣問我才這樣
    說。我知道陳衍志在那邊，因為他有帶我去那邊過，陳衍志
    自己也有說他在那邊製毒」等語（見本院99年度訴字第243
    號卷二第132 頁）。是證人李耀羽於審理中已證述其於偵查
    中所證被告王崇浩有在新北市○○區○○路365 巷122 號製
    毒等情，係聽聞他人所說而來，要屬傳聞證詞，自無從採為
    不利被告王崇浩認定之依據。此外，公訴人並未舉出其他積
    極事證足認被告王崇浩確有此部分共同製造毒品之犯行，復
    查無其他積極證據證明被告王崇浩此部分犯罪，本應依法就
    被告王崇浩此部分除前揭經本院論罪科刑外之製造第二級毒
    品犯行為無罪之諭知，惟公訴意旨所指被告王崇浩所涉此部
    分製造第二級毒品犯行，與前開經本院認定有罪之部分，具
    有集合犯之事實上一罪關係，是本院就被告王崇浩被訴此部
    分製造第二級毒品犯行則不另為無罪之諭知，附此敘明。
據上論斷，應依刑事訴訟法第299 條第1 項前段，修正前毒品危
害防制條例第4 條第2 項、毒品危害防制條例第19條第1 項，刑
法第2 條第1 項前段、第11條前段、第28條，判決如主文。
本案經檢察官許恭仁到庭執行職務。
中    華    民    國   100    年    9     月    5     日
                  刑事第八庭審判長法  官  楊皓清
                                  法  官  高雅敏
                                  法  官  張明儀
以上正本證明與原本無異。
如不服本判決應於收受送達後10日內向本院提出上訴書狀，並應
敘述具體理由。其未敘述上訴理由者，應於上訴期間屆滿後20日
內向本院補提理由書( 均須按他造當事人之人數附繕本)「 切勿
逕送上級法院」。
                                  書記官  林蔚菁
中    華    民    國   100    年    9     月    7     日
    附表一：查扣時間：（一）98.09.10.2100至98.09.11.0130
                      （二）98.09.10.2320至98.09.10.2335
            查扣地點：（一）桃園縣大園鄉○區○路158-11號
                      （二）桃園縣中壢市○○○路321之2號
                            11樓
            所有人：（一）張軍凱
                    （二）江世昌
  1-1：（毒品部分）
┌──┬──────┬────┬────────────────────┐
│編號│扣案物品名稱│數量    │備                註                    │
├──┼──────┼────┼────────────────────┤
│ 1  │安非他命成品│45包    │扣押物品目錄表編號1證物。送驗編號1證物，│
│    │            │        │經鑑定單位分別予以編號1-1至1-45，驗前總 │
│    │            │        │毛重208.99公克，包裝塑膠袋總重約15.30 公│
│    │            │        │克，經檢視均為米白色晶體，外觀型態均相似│
│    │            │        │，隨機抽取編號1-29鑑定。                │
│    │            │        │編號1-29部分，淨重3.92公克，取0.14公克鑑│
│    │            │        │定用罄，餘3.78公克，檢出二級毒品甲基安非│
│    │            │        │他命（Methamphetamine）成分，純度約94%，│
│    │            │        │依據抽測純度值，推估編號1-1至1-45均含甲 │
│    │            │        │基安非他命之驗前總純質淨重約182.06公克。│
├──┼──────┼────┼────────────────────┤
│ 2  │麻黃素(液態)│10瓶    │扣押物品目錄表編號2證物。送驗編號3證物，│
│    │            │        │經鑑定單位分別予以編號3-1至3-10，驗前總 │
│    │            │        │毛重17311.97公克，包裝玻璃瓶總重約      │
│    │            │        │10815.90公克，經檢視均為球狀透明玻璃瓶，│
│    │            │        │內均有褐色液體，外觀型態均相似，隨機抽取│
│    │            │        │編號3-1鑑定。                           │
│    │            │        │編號3-1部分，淨重699.56公克，取14.44公克│
│    │            │        │鑑定用罄，餘685.12公克，檢出二級毒品甲基│
│    │            │        │安非他命（Methamphetamine），純度約12%，│
│    │            │        │依據抽測純度值，推估編號3-1至3-10均含甲 │
│    │            │        │基安非他命之驗前總純質淨重約779.52公克。│
├──┼──────┼────┼────────────────────┤
│ 3  │N,N-二甲基安│洗滌液 (│扣押物品目錄表編號27證物。送驗編號18證物│
│    │非他命      │不詳)   │，經檢視為藍色塑膠漏斗，內外均有微量褐色│
│    │            │        │殘渣，因量微無法有效秤重，以有機溶劑甲醇│
│    │            │        │洗滌，取洗滌液鑑定，檢出二級毒品N,N-二甲│
│    │            │        │基安非他命（N,N-Dimethylamphetamine）成 │
│    │            │        │分，未檢出二級毒品甲基安非他命（        │
│    │            │        │Methamphetamine）、四級毒品：毒品先驅原 │
│    │            │        │料「假麻黃」（Pseudoephedrine）、「麻 │
│    │            │        │黃」（Ephedrine）等成分。             │
└──┴──────┴────┴────────────────────┘
  1-2：（毒品先驅原料及化學藥劑部分，含盛裝容器）
┌──┬──────┬────┬────────────────────┐
│編號│扣案物品名稱│數量    │備                註                    │
├──┼──────┼────┼────────────────────┤
│ 1  │麻黃素(粉末)│12包    │扣押物品目錄表編號1證物。送驗編號2證物，│
│    │            │        │經鑑定單位編號為2-1至2-12，總毛重3180公 │
│    │            │        │克。                                    │
│    │            │        │編號2-1部分，經檢視為淡褐色粉末，驗前毛 │
│    │            │        │重148.25公克，包裝塑膠袋重2.76公克，取  │
│    │            │        │0.19公克鑑定用罄，餘145.30公克，檢出四級│
│    │            │        │毒品：毒品先驅原料「假麻黃」【        │
│    │            │        │Pseudoephedrine】、「甲基麻黃」（     │
│    │            │        │Methylephedrine）等成分，測得「假麻黃 │
│    │            │        │」純度約53%，驗前純質淨重約77.10公克，「│
│    │            │        │甲基麻黃」純度約9%，驗前純質淨重約    │
│    │            │        │13.09公克。                             │
│    │            │        │編號2-2部分，經檢視為白色粉末，驗前毛重 │
│    │            │        │9.48公克，包裝塑膠袋重2.97公克，取0.16公│
│    │            │        │克鑑定用罄，餘6.35公克，檢出四級毒品：毒│
│    │            │        │品先驅原料「甲基麻黃」（              │
│    │            │        │Methylephedrine）成分。                 │
│    │            │        │編號2-3至2-12部分，驗前總毛重2713.00公克│
│    │            │        │，包裝塑膠袋總重約47.90公克，經檢視均為 │
│    │            │        │粉紅色粉末，外觀型態均相似，隨機抽取編號│
│    │            │        │2-10鑑定。                              │
│    │            │        │編號2-10部分，淨重270.38公克，取0.21公克│
│    │            │        │鑑定用罄，餘270.17公克，檢出四級毒品：毒│
│    │            │        │品先驅原料「假麻黃」（Pseudoephedrine │
│    │            │        │）成分，純度約59%，依據抽測純度值，推估 │
│    │            │        │編號2-3至2-12均含「假麻黃」之驗前總純 │
│    │            │        │質淨重約1572.40公克。                   │
├──┼──────┼────┼────────────────────┤
│ 2  │紅磷        │1包     │扣押物品目錄表編號3證物。送驗編號4證物，│
│    │            │        │毛重780公克。經檢視為磚紅色粉末，酌量取 │
│    │            │        │樣鑑定，檢出"P"(磷)成分。               │
├──┼──────┼────┼────────────────────┤
│ 3  │碘          │1包     │扣押物品目錄表編號4證物。送驗編號5證物，│
│    │            │        │毛重5020公克。經檢視為灰黑色球狀顆粒，酌│
│    │            │        │量取樣鑑定，檢出"Iodine"(碘)成分。      │
├──┼──────┼────┼────────────────────┤
│ 4  │不銹鋼鍋    │2個     │扣押物品目錄表編號10證物。送驗編號9證物 │
│    │            │        │，不銹鋼鍋2個，經鑑定單位分別予以編號9-1│
│    │            │        │至9-2。                                 │
│    │            │        │編號9-1部分，經檢視為金屬鍋，內有微量褐 │
│    │            │        │色液體殘留液，以有機溶劑甲醇洗滌，取洗滌│
│    │            │        │液鑑定，未檢出二級毒品甲基安非他命（    │
│    │            │        │Methamphetamine）、四級毒品：毒品先驅原 │
│    │            │        │料「假麻黃」（Pseudoephedrine）、「麻 │
│    │            │        │黃」（Ephedrine）等成分。             │
│    │            │        │編號9-2部分，經檢視為金屬鍋，內外均有微 │
│    │            │        │量白色粉末殘渣，因量微無法有效秤重，以有│
│    │            │        │機溶劑甲醇洗滌，取洗滌液鑑定，未檢出二級│
│    │            │        │毒品甲基安非他命（Methamphetamine）、四 │
│    │            │        │級毒品：毒品先驅原料「假麻黃」（      │
│    │            │        │Pseudoephedrine） 、「麻黃」（        │
│    │            │        │Ephedrine）等成分。                     │
├──┼──────┼────┼────────────────────┤
│ 5  │蛇管        │1支     │扣押物品目錄表編號11證物。送驗編號10證物│
│    │            │        │，蛇管1支，經檢視為透明玻璃材質冷凝管， │
│    │            │        │內有微量褐色殘渣，管口有微量白色粉末殘渣│
│    │            │        │，因量微無法有效秤重，以有機溶劑甲醇洗滌│
│    │            │        │，取洗滌液鑑定，未檢出二級毒品甲基安非他│
│    │            │        │命（Methamphetamine）、四級毒品：毒品先 │
│    │            │        │驅原料「假麻黃」（Pseudoephedrine）、 │
│    │            │        │「麻黃」（Ephedrine）等成分。         │
├──┼──────┼────┼────────────────────┤
│ 6  │濾網        │1個     │扣押物品目錄表編號14證物。送驗編號13證物│
│    │            │        │，濾網1個。經檢視為金屬材質濾網，上有微 │
│    │            │        │量黃褐色殘渣，因量微無法有效秤重，以有機│
│    │            │        │溶劑甲醇洗滌，取洗滌液鑑定，未檢出二級毒│
│    │            │        │品甲基安非他命（Methamphetamine）、四級 │
│    │            │        │毒品：毒品先驅原料「假麻黃」（        │
│    │            │        │Pseudoephedrine）、「麻黃」（Ephedrine│
│    │            │        │）等成分。                              │
├──┼──────┼────┼────────────────────┤
│ 7  │燒杯        │3個     │扣押物品目錄表編號16證物。送驗編號19證物│
│    │            │        │，燒杯3個，經檢視為透明玻璃燒杯3個（    │
│    │            │        │2000ml、1000ml、500ml），燒杯內均有微量 │
│    │            │        │褐色殘留液及白色粉末殘渣，因量微無法有效│
│    │            │        │秤重，以有機溶劑甲醇洗滌，取洗滌液合併鑑│
│    │            │        │定，未檢出二級毒品甲基安非他命（        │
│    │            │        │Methamphetamine）、四級毒品：毒品先驅原 │
│    │            │        │料「假麻黃」（Pseudoephedrine）、「麻 │
│    │            │        │黃」（Ephedrine）等成分               │
├──┼──────┼────┼────────────────────┤
│ 8  │量杯        │2個     │扣押物品目錄表編號17證物。送驗編號20證物│
│    │            │        │，量杯2個。經檢視為白色塑膠量杯2個（    │
│    │            │        │3500ml、1000ml），量杯外均有「水」字樣│
│    │            │        │，量杯內均有微量白色殘渣，因量微無法有效│
│    │            │        │秤重，以有機溶劑甲醇洗滌，取洗滌液合併鑑│
│    │            │        │定，未檢出二級毒品甲基安非他命（        │
│    │            │        │Methamphetamine）、四級毒品：毒品先驅原 │
│    │            │        │料「假麻黃」（Pseudoephedrine）、「麻 │
│    │            │        │黃」（Ephedrine）等成分。             │
├──┼──────┼────┼────────────────────┤
│ 9  │流量器      │1個     │扣押物品目錄表編號19證物。送驗編號15證物│
│    │            │        │，流量器1個。經檢視為透明玻璃材質萃取瓶 │
│    │            │        │，內有微量白色粉末殘渣，因量微無法有效秤│
│    │            │        │重，以有機溶劑甲醇洗滌，取洗滌液鑑定，未│
│    │            │        │檢出二級毒品甲基安非他命（              │
│    │            │        │Methamphetamine）、四級毒品：毒品先驅原 │
│    │            │        │料「假麻黃」（Pseudoephedrine）、「麻 │
│    │            │        │黃」（Ephedrine）等成分。             │
├──┼──────┼────┼────────────────────┤
│ 10 │盛裝毒品所用│        │盛裝附表6-1編號3毒品所用之物（漏斗1個） │
│    │，可與毒品析│        │。                                      │
│    │離之容器及外│        │                                        │
│    │包裝。      │        │                                        │
└──┴──────┴────┴────────────────────┘
  1-3：（供製造毒品所用之物部分）
┌──┬──────┬────┬────────────────────┐
│編號│扣案物品名稱│數量    │備                註                    │
├──┼──────┼────┼────────────────────┤
│ 1  │防毒面罩    │2個     │扣押物品目錄表編號5證物                 │
├──┼──────┼────┼────────────────────┤
│ 2  │磅秤        │5臺     │扣押物品目錄表編號6證物                 │
├──┼──────┼────┼────────────────────┤
│ 3  │電熱爐      │16臺    │扣押物品目錄表編號7證物                 │
├──┼──────┼────┼────────────────────┤
│ 4  │球瓶夾      │12個    │扣押物品目錄表編號8證物                 │
├──┼──────┼────┼────────────────────┤
│ 5  │溫度計      │8支     │扣押物品目錄表編號9證物                 │
├──┼──────┼────┼────────────────────┤
│ 6  │不銹鋼鍋    │39個    │扣押物品目錄表編號10證物                │
├──┼──────┼────┼────────────────────┤
│ 7  │蛇管        │10組    │扣押物品目錄表編號11證物                │
├──┼──────┼────┼────────────────────┤
│ 8  │水泵浦      │8臺     │扣押物品目錄表編號12證物                │
├──┼──────┼────┼────────────────────┤
│ 9  │電磁爐      │1臺     │扣押物品目錄表編號13證物                │
├──┼──────┼────┼────────────────────┤
│ 10 │濾網        │11個    │扣押物品目錄表編號14證物                │
├──┼──────┼────┼────────────────────┤
│ 11 │濾紙        │1盒     │扣押物品目錄表編號15證物                │
├──┼──────┼────┼────────────────────┤
│ 12 │燒杯        │50個    │扣押物品目錄表編號16證物                │
├──┼──────┼────┼────────────────────┤
│ 13 │量杯        │54個    │扣押物品目錄表編號17證物                │
├──┼──────┼────┼────────────────────┤
│ 14 │片        │1箱     │扣押物品目錄表編號18證物                │
├──┼──────┼────┼────────────────────┤
│ 15 │流量器      │18個    │扣押物品目錄表編號19證物                │
├──┼──────┼────┼────────────────────┤
│ 16 │支架        │15個    │扣押物品目錄表編號20證物                │
├──┼──────┼────┼────────────────────┤
│ 17 │粉碎機      │1臺     │扣押物品目錄表編號21證物                │
├──┼──────┼────┼────────────────────┤
│ 18 │純水        │1箱     │扣押物品目錄表編號22證物                │
├──┼──────┼────┼────────────────────┤
│ 19 │水桶        │16個    │扣押物品目錄表編號23證物                │
├──┼──────┼────┼────────────────────┤
│ 20 │鹽酸        │26瓶    │扣押物品目錄表編號24證物                │
├──┼──────┼────┼────────────────────┤
│ 21 │酸鹼測量器  │4臺     │扣押物品目錄表編號25證物                │
├──┼──────┼────┼────────────────────┤
│ 22 │酸鹼測量器清│3瓶     │扣押物品目錄表編號26證物                │
│    │潔劑        │        │                                        │
├──┼──────┼────┼────────────────────┤
│ 23 │漏斗        │26個    │扣押物品目錄表編號27證物                │
├──┼──────┼────┼────────────────────┤
│ 24 │吸管        │5支     │扣押物品目錄表編號28證物                │
├──┼──────┼────┼────────────────────┤
│ 25 │瓦斯爐      │1臺     │扣押物品目錄表編號29證物                │
├──┼──────┼────┼────────────────────┤
│ 26 │鏟子        │3支     │扣押物品目錄表編號30證物                │
├──┼──────┼────┼────────────────────┤
│ 27 │鐵盤        │13個    │扣押物品目錄表編號31證物                │
├──┼──────┼────┼────────────────────┤
│ 28 │丙酮        │3桶     │扣押物品目錄表編號32證物                │
├──┼──────┼────┼────────────────────┤
│ 29 │木精        │5桶     │扣押物品目錄表編號33證物                │
├──┼──────┼────┼────────────────────┤
│ 30 │二甲        │12桶    │扣押物品目錄表編號34證物                │
├──┼──────┼────┼────────────────────┤
│ 31 │機油        │4桶     │扣押物品目錄表編號35證物                │
├──┼──────┼────┼────────────────────┤
│ 32 │保鮮盒      │5個     │扣押物品目錄表編號36證物                │
├──┼──────┼────┼────────────────────┤
│ 33 │湯匙        │6支     │扣押物品目錄表編號37證物                │
├──┼──────┼────┼────────────────────┤
│ 34 │冰箱        │1臺     │扣押物品目錄表編號38證物                │
├──┼──────┼────┼────────────────────┤
│ 35 │製冰機      │1臺     │扣押物品目錄表編號39證物                │
├──┼──────┼────┼────────────────────┤
│ 36 │風扇        │1臺     │扣押物品目錄表編號40證物                │
├──┼──────┼────┼────────────────────┤
│ 37 │攪拌棒      │5支     │扣押物品目錄表編號41證物                │
├──┼──────┼────┼────────────────────┤
│ 38 │磁石        │18個    │扣押物品目錄表編號42證物                │
├──┼──────┼────┼────────────────────┤
│ 39 │吸油管      │3支     │扣押物品目錄表編號43證物                │
├──┼──────┼────┼────────────────────┤
│ 40 │蒸架        │2個     │扣押物品目錄表編號44證物                │
├──┼──────┼────┼────────────────────┤
│ 41 │計時器      │3臺     │扣押物品目錄表編號45證物                │
├──┼──────┼────┼────────────────────┤
│ 42 │夾鍊袋      │2包     │扣押物品目錄表編號46證物                │
└──┴──────┴────┴────────────────────┘
    附表二：查扣時間：98.10.28.0200
            查扣地點：臺北縣鶯歌鎮○○路365巷122號
            所有人：陳衍志
  2-1：（毒品部分）
┌──┬──────┬────┬────────────────────┐
│編號│扣案物品名稱│數量    │備                註                    │
├──┼──────┼────┼────────────────────┤
│ 1  │安非他命 (液│1桶     │扣押物品目錄表編號2證物。送驗編號2證物，│
│    │態)         │        │經鑑定單位編號A2，經檢視為淡黃色液體，驗│
│    │            │        │前毛重6943.00公克，包裝塑膠桶重1350.00公│
│    │            │        │克，取5.90公克鑑定用罄，餘5587.10公克， │
│    │            │        │檢出微量二級毒品甲基安非他命（          │
│    │            │        │Methamphetamine）成分。                 │
├──┼──────┼────┼────────────────────┤
│ 2  │安非他命 (結│3盒     │扣押物品目錄表編號3證物。送驗編號1證物，│
│    │晶)         │        │經鑑定單位分別予以編號A1-1至A1-3，經檢視│
│    │            │        │均為褐色液體下有白色晶體沈澱物，驗前總毛│
│    │            │        │重6151.31公克，包裝玻璃盒及塑膠蓋總重約 │
│    │            │        │3440.75公克，共取26.28公克鑑定用罄，總餘│
│    │            │        │2684.28公克，均檢出二級毒品甲基安非他命 │
│    │            │        │（Methamphetamine）成分，抽取編號A1-1， │
│    │            │        │測得純度約11%，依據抽測純度值，推估A1-1 │
│    │            │        │至A1-3均含甲基安非他命之驗前總純質淨重約│
│    │            │        │298.16公克。                            │
├──┼──────┼────┼────────────────────┤
│ 3  │甲基安非他命│洗滌液 (│扣押物品目錄表編號17證物。送驗編號19證物│
│    │            │不詳)   │，經鑑定單位分別予以編號A19-2至A19-4，經│
│    │            │        │檢視均為玻璃燒杯，均以甲醇溶劑洗滌，均取│
│    │            │        │其甲醇洗滌液鑑定，均檢出二級毒品甲基安非│
│    │            │        │他命（Methamphetamine）成分。           │
├──┼──────┼────┼────────────────────┤
│ 4  │甲基安非他命│洗滌液 (│扣押物品目錄表編號22證物。送驗編號9證物 │
│    │            │不詳)   │，經鑑定單位予以編號A9-2，經檢視為金屬鐵│
│    │            │        │盤，以甲醇溶劑洗滌，取其甲醇洗滌液鑑定，│
│    │            │        │檢出二級毒品甲基安非他命（              │
│    │            │        │Methamphetamine）成分。                 │
├──┼──────┼────┼────────────────────┤
│ 5  │甲基安非他命│洗滌液 (│扣押物品目錄表編號37證物。送驗編號7證物 │
│    │            │不詳)   │，經鑑定單位予以編號A7，經檢視為塑膠盒，│
│    │            │        │以甲醇溶劑洗滌，取其甲醇洗滌液鑑定，檢出│
│    │            │        │二級毒品甲基安非他命（Methamphetamine） │
│    │            │        │成分。                                  │
└──┴──────┴────┴────────────────────┘
  2-2：（毒品先驅原料及化學藥劑部分，含盛裝容器）
┌──┬──────┬────┬────────────────────┐
│編號│扣案物品名稱│數量    │備                註                    │
├──┼──────┼────┼────────────────────┤
│ 1  │麻黃素      │1包     │扣押物品目錄表編號1證物。送驗編號3證物，│
│    │            │        │經鑑定單位予以編號A3，經檢視為白色細晶體│
│    │            │        │，驗前毛重132.85公克，包裝塑膠袋重3.18公│
│    │            │        │克，取0.87公克鑑定用罄，餘128.80公克，檢│
│    │            │        │出四級毒品：毒品先驅原料「假麻黃」（  │
│    │            │        │Pseudoephedrine）成分，測得純度約55%，驗│
│    │            │        │前純質淨重約71.31公克。                 │
├──┼──────┼────┼────────────────────┤
│ 2  │紅磷        │3包     │扣押物品目錄表編號5證物。送驗編號4證物，│
│    │            │        │紅磷3袋，毛重7.8公斤、10.2公斤、10.8公斤│
│    │            │        │，合計28.8公斤（含袋），經鑑定單位分別予│
│    │            │        │以編號A4-1至A4-3，經檢視均為紅褐色粉末，│
│    │            │        │外觀型態均相似，隨機抽取編號A4-2酌量取樣│
│    │            │        │鑑定，檢出"P"磷成分。                   │
├──┼──────┼────┼────────────────────┤
│ 3  │碘          │1箱     │扣押物品目錄表編號6證物。送驗編號5證物，│
│    │            │        │碘1箱，毛重25.3公斤，經鑑定單位予以編號 │
│    │            │        │A5，經檢視為紫色圓球型晶體，酌量取樣鑑定│
│    │            │        │，檢出碘成分。                          │
├──┼──────┼────┼────────────────────┤
│ 4  │量杯        │3個     │扣押物品目錄表編號12證物。送驗編號20證物│
│    │            │        │，經鑑定單位分別予以編號A20-1至A20-3，經│
│    │            │        │檢視均為塑膠量杯，均以甲醇溶劑洗滌，均取│
│    │            │        │其甲醇洗滌液鑑定，均未檢出二級毒品甲基安│
│    │            │        │非他命（Methamphetamine）、四級毒品：毒 │
│    │            │        │品先驅原料「麻黃」（Ephedrine）及「假 │
│    │            │        │麻黃」（Pseudoephedrine）等常見毒品成 │
│    │            │        │分。                                    │
├──┼──────┼────┼────────────────────┤
│ 5  │流量器      │1個     │扣押物品目錄表編號14證物。送驗編號15證物│
│    │            │        │，經鑑定單位予以編號A15，經檢視為玻璃分 │
│    │            │        │液漏斗，以甲醇溶劑洗滌，取其甲醇洗滌液鑑│
│    │            │        │定，未檢出二級毒品甲基安非他命（        │
│    │            │        │Methamphetamine）、四級毒品：毒品先驅原 │
│    │            │        │料「麻黃」（Ephedrine）及「假麻黃」 │
│    │            │        │（Pseudoephedrine）等常見毒品成分。     │
├──┼──────┼────┼────────────────────┤
│ 6  │燒杯        │1個     │扣押物品目錄表編號17證物。送驗編號19證物│
│    │            │        │，經鑑定單位予以編號A19-1，經檢視為玻璃 │
│    │            │        │燒杯，以甲醇溶劑洗滌，取其甲醇洗滌液鑑定│
│    │            │        │，未檢出二級毒品甲基安非他命（          │
│    │            │        │Methamphetamine）、四級毒品：毒品先驅原 │
│    │            │        │料「麻黃」（Ephedrine）及「假麻黃」 │
│    │            │        │（Pseudoephedrine）等常見毒品成分。     │
├──┼──────┼────┼────────────────────┤
│ 7  │鐵盤        │1個     │扣押物品目錄表編號22證物。送驗編號9證物 │
│    │            │        │，經鑑定單位予以編號A9-1，經檢視為金屬鐵│
│    │            │        │盤，以甲醇溶劑洗滌，取其甲醇洗滌液鑑定，│
│    │            │        │未檢出二級毒品甲基安非他命（            │
│    │            │        │Methamphetamine）、四級毒品：毒品先驅原 │
│    │            │        │料「麻黃」（Ephedrine）及「假麻黃」 │
│    │            │        │（Pseudoephedrine）等常見毒品成分。     │
├──┼──────┼────┼────────────────────┤
│ 8  │盛裝毒品所用│        │盛裝附表7-1各項毒品所用之物（燒杯3個、鐵│
│    │，可與毒品析│        │盤1個、保鮮盒1個）。                    │
│    │離之容器及外│        │                                        │
│    │包裝。      │        │                                        │
└──┴──────┴────┴────────────────────┘
  2-3：（供製造毒品所用之物部分）
┌──┬──────┬────┬────────────────────┐
│編號│扣案物品名稱│數量    │備                註                    │
├──┼──────┼────┼────────────────────┤
│ 1  │二甲        │17桶    │扣押物品目錄表編號7證物                 │
├──┼──────┼────┼────────────────────┤
│ 2  │丙酮        │7桶     │扣押物品目錄表編號8證物                 │
├──┼──────┼────┼────────────────────┤
│ 3  │木精        │12桶    │扣押物品目錄表編號9證物                 │
├──┼──────┼────┼────────────────────┤
│ 4  │電熱爐      │16台    │扣押物品目錄表編號10證物                │
├──┼──────┼────┼────────────────────┤
│ 5  │瓦斯爐      │2台     │扣押物品目錄表編號11證物                │
├──┼──────┼────┼────────────────────┤
│ 6  │量杯        │66個    │扣押物品目錄表編號12證物                │
├──┼──────┼────┼────────────────────┤
│ 7  │鹽酸        │30瓶    │扣押物品目錄表編號13證物                │
├──┼──────┼────┼────────────────────┤
│ 8  │流量器      │27個    │扣押物品目錄表編號14證物                │
├──┼──────┼────┼────────────────────┤
│ 9  │水泵浦      │10台    │扣押物品目錄表編號15證物                │
├──┼──────┼────┼────────────────────┤
│ 10 │電風扇      │2台     │扣押物品目錄表編號16證物                │
├──┼──────┼────┼────────────────────┤
│ 11 │燒杯        │56個    │扣押物品目錄表編號17證物                │
├──┼──────┼────┼────────────────────┤
│ 12 │磁石        │13個    │扣押物品目錄表編號18證物                │
├──┼──────┼────┼────────────────────┤
│ 13 │計時器      │3台     │扣押物品目錄表編號19證物                │
├──┼──────┼────┼────────────────────┤
│ 14 │鏟子        │5個     │扣押物品目錄表編號20證物                │
├──┼──────┼────┼────────────────────┤
│ 15 │鍋瓢        │2個     │扣押物品目錄表編號21證物                │
├──┼──────┼────┼────────────────────┤
│ 16 │鐵盤        │9個     │扣押物品目錄表編號22證物                │
├──┼──────┼────┼────────────────────┤
│ 17 │冰箱        │1台     │扣押物品目錄表編號23證物                │
├──┼──────┼────┼────────────────────┤
│ 18 │製冰機      │1台     │扣押物品目錄表編號24證物                │
├──┼──────┼────┼────────────────────┤
│ 19 │電子磅秤    │2台     │扣押物品目錄表編號25證物                │
├──┼──────┼────┼────────────────────┤
│ 20 │蛇管        │12個    │扣押物品目錄表編號26證物                │
├──┼──────┼────┼────────────────────┤
│ 21 │酸鹼測量器  │8台     │扣押物品目錄表編號27證物                │
├──┼──────┼────┼────────────────────┤
│ 22 │電磁爐      │1台     │扣押物品目錄表編號28證物                │
├──┼──────┼────┼────────────────────┤
│ 23 │吸油管      │6個     │扣押物品目錄表編號29證物                │
├──┼──────┼────┼────────────────────┤
│ 24 │漏斗        │35個    │扣押物品目錄表編號30證物                │
├──┼──────┼────┼────────────────────┤
│ 25 │片        │1箱     │扣押物品目錄表編號31證物                │
├──┼──────┼────┼────────────────────┤
│ 26 │水桶        │11個    │扣押物品目錄表編號32證物                │
├──┼──────┼────┼────────────────────┤
│ 27 │機油        │8瓶     │扣押物品目錄表編號33證物                │
├──┼──────┼────┼────────────────────┤
│ 28 │球型瓶      │16個    │扣押物品目錄表編號34證物                │
├──┼──────┼────┼────────────────────┤
│ 29 │溫度計      │13支    │扣押物品目錄表編號35證物                │
├──┼──────┼────┼────────────────────┤
│ 30 │夾鏈袋      │2包     │扣押物品目錄表編號36證物                │
├──┼──────┼────┼────────────────────┤
│ 31 │保鮮盒      │6個     │扣押物品目錄表編號37證物                │
├──┼──────┼────┼────────────────────┤
│ 32 │濾網        │10個    │扣押物品目錄表編號38證物                │
├──┼──────┼────┼────────────────────┤
│ 33 │不鏽鋼鍋    │23個    │扣押物品目錄表編號39證物                │
├──┼──────┼────┼────────────────────┤
│ 34 │支架        │28個    │扣押物品目錄表編號40證物                │
├──┼──────┼────┼────────────────────┤
│ 35 │球瓶夾      │12個    │扣押物品目錄表編號41證物                │
├──┼──────┼────┼────────────────────┤
│ 36 │攪拌棒      │1支     │扣押物品目錄表編號42證物                │
├──┼──────┼────┼────────────────────┤
│ 37 │茶壺        │1個     │扣押物品目錄表編號43證物                │
├──┼──────┼────┼────────────────────┤
│ 38 │濾紙        │1盒     │扣押物品目錄表編號44證物                │
├──┼──────┼────┼────────────────────┤
│ 39 │矮凳        │12張    │扣押物品目錄表編號45證物                │
├──┼──────┼────┼────────────────────┤
│ 40 │防毒面罩    │2個     │扣押物品目錄表編號46證物                │
└──┴──────┴────┴────────────────────┘
    附表三：查扣時間：99.01.12.0610至99.01.12.1130
            查扣地點：臺北市○○路535號4樓
            所有人：李威龍
  3-1：（毒品部分）
┌──┬──────┬────┬────────────────────┐
│編號│扣案物品名稱│數量    │備                註                    │
├──┼──────┼────┼────────────────────┤
│ 1  │液態安非他命│1桶     │扣押物品目錄表編號1證物。送驗編號3證物，│
│    │            │        │經鑑定單位予以編號A3-2，經檢視為淡黃色液│
│    │            │        │體，驗前毛重33995.00公克，包裝塑膠桶重  │
│    │            │        │1525.00公克，取9.51公克鑑定用罄，餘     │
│    │            │        │32460.49公克，檢出二級毒品甲基安非他命（│
│    │            │        │Methamphetamine）成分，純度約2%，驗前純 │
│    │            │        │質淨重約649.40公克。                    │
├──┼──────┼────┼────────────────────┤
│ 2  │液態安非他命│1桶     │扣押物品目錄表編號2證物。送驗編號3證物，│
│    │            │        │經鑑定單位予以編號A3-1，經檢視為透明液體│
│    │            │        │，驗前毛重21955.00公克，包裝塑膠桶重    │
│    │            │        │1525.00公克，取7.36公克鑑定用罄，餘     │
│    │            │        │20422.64公克，檢出微量二級毒品甲基安非他│
│    │            │        │命（Methamphetamine）成分。             │
├──┼──────┼────┼────────────────────┤
│ 3  │液態安非他命│1桶     │扣押物品目錄表編號3證物。送驗編號3證物，│
│    │            │        │經鑑定單位予以編號A3-3，經檢視為上層為透│
│    │            │        │明、下層為紅色液體，驗前毛重34975.00公克│
│    │            │        │，包裝塑膠桶重1525.00公克，取8.72公克鑑 │
│    │            │        │定用罄，餘33441.28公克，檢出二級毒品甲基│
│    │            │        │安非他命（Methamphetamine）及微量N,N-二 │
│    │            │        │甲基安非他命（N,N-Dimethylamphetamine） │
│    │            │        │等成分，測得甲基安非他命純度約5%，驗前純│
│    │            │        │質淨重約1672.50公克。                   │
├──┼──────┼────┼────────────────────┤
│ 4  │液態安非他命│1桶     │扣押物品目錄表編號4證物。送驗編號3證物，│
│    │            │        │經鑑定單位予以編號A3-4，經檢視為黃色混濁│
│    │            │        │液體，驗前毛重5915.00公克，包裝塑膠罐重 │
│    │            │        │313.14公克，取9.50公克鑑定用罄，餘      │
│    │            │        │5592.36公克，檢出二級毒品甲基安非他命（ │
│    │            │        │Methamphetamine）及微量N,N-二甲基安非他 │
│    │            │        │命（N,N-Dimethylamphetamine）等成分，測 │
│    │            │        │得甲基安非他命純度約1%，驗前純質淨重約  │
│    │            │        │56.01公克。                             │
├──┼──────┼────┼────────────────────┤
│ 5  │液態安非他命│1桶     │扣押物品目錄表編號5證物。送驗編號3證物，│
│    │            │        │經鑑定單位予以編號A3-6，經檢視為白色液體│
│    │            │        │，驗前毛重5220.00公克，包裝塑膠罐重     │
│    │            │        │313.14公克，取8.24公克鑑定用罄，餘      │
│    │            │        │4898.62公克，檢出二級毒品甲基安非他命（ │
│    │            │        │Methamphetamine）及微量N,N-二甲基安非他 │
│    │            │        │命（N,N-Dimethylamphetamine）等成分，測 │
│    │            │        │得甲基安非他命純度約1%，驗前純質淨重約  │
│    │            │        │49.06公克。                             │
├──┼──────┼────┼────────────────────┤
│ 6  │液態安非他命│1杯     │扣押物品目錄表編號7證物。送驗編號4證物，│
│    │            │        │經鑑定單位予以編號A4，經檢視為透明液體，│
│    │            │        │驗前毛重4700.00公克，包裝玻璃燒杯重     │
│    │            │        │1700.00公克，取7.90公克鑑定用罄，餘     │
│    │            │        │2992.10公克，檢出二級毒品甲基安非他命（ │
│    │            │        │Methamphetamine）及微量N,N-二甲基安非他 │
│    │            │        │命（N,N-Dimethylamphetamine）成分，測得 │
│    │            │        │甲基安非他命純度約1%，驗前純質淨重約    │
│    │            │        │30.00公克。                             │
├──┼──────┼────┼────────────────────┤
│ 7  │液態安非他命│1桶     │扣押物品目錄表編號8證物。送驗編號3證物，│
│    │            │        │經鑑定單位予以編號A3-5，經檢視為上層為透│
│    │            │        │明，下層為紅色液體，驗前毛重3640.00公克 │
│    │            │        │，包裝塑膠罐重313.14公克，取6.31公克鑑定│
│    │            │        │用罄，餘3320.55公克，檢出微量二級毒品甲 │
│    │            │        │基安非他命（Methamphetamine）及微量N,N- │
│    │            │        │二甲基安非他命（N,N-Dimethylamphetamine │
│    │            │        │）等成分。                              │
├──┼──────┼────┼────────────────────┤
│ 8  │液態麻黃素  │5瓶     │扣押物品目錄表編號16、17、18、19、20證物│
│    │            │        │。送驗編號10證物，經鑑定單位分別予以編號│
│    │            │        │A10-1至A10-5。                          │
│    │            │        │編號A10-1至A10-3部分，經檢視均為紅棕色固│
│    │            │        │體，外觀型態均相似，隨機抽取編號A10-1鑑 │
│    │            │        │定。驗前總淨重2386.74公克。             │
│    │            │        │編號A10-1部分，淨重817.26公克，取3.04公 │
│    │            │        │克鑑定用罄，餘814.22公克，檢出二級毒品甲│
│    │            │        │基安非他命（Methamphetamine）及四級毒品 │
│    │            │        │：毒品先驅原料「假麻黃」（            │
│    │            │        │Pseudoephedrine）等成分，測得甲基安非他 │
│    │            │        │命純度約3%，測得假麻黃純度約16%，依據 │
│    │            │        │抽測純度值，推估編號A10-1至A10-3均含甲基│
│    │            │        │安非他命之驗前總純質淨重約71.60公克，均 │
│    │            │        │含假麻黃之驗前總純質淨重約381.87公克。│
│    │            │        │編號A10-4部分，經檢視為紅色殘渣，以甲醇 │
│    │            │        │溶劑洗滌，取其甲醇洗滌液鑑定，檢出二級毒│
│    │            │        │品甲基安非他命（Methamphetamine）及N,N- │
│    │            │        │二甲基安非他命（N,N-Dimethylamphetamine │
│    │            │        │）等成分。                              │
│    │            │        │編號A10-5部分，經檢視為黃色液體，驗前毛 │
│    │            │        │重4890.00公克，包裝塑膠桶重313.14公克， │
│    │            │        │取5.92公克鑑定用罄，餘4570.94公克，檢出 │
│    │            │        │二級毒品甲基安非他命（Methamphetamine） │
│    │            │        │及N,N-二甲基安非他命（                  │
│    │            │        │N,N-Dimethylamphetamine）等成分，測得甲 │
│    │            │        │基安非他命純度約9%，驗前純質淨重約411.91│
│    │            │        │公克，測得N,N-二甲基安非他命純度約5%，驗│
│    │            │        │前純質淨重約228.84公克。                │
├──┼──────┼────┼────────────────────┤
│ 9  │甲基安非他命│洗滌液 (│扣押物品目錄表編號2證物。送驗編號16證物 │
│    │            │不詳)   │，經鑑定單位分別予以編號A16-1及A16-2，經│
│    │            │        │檢視均為金屬盤，其內均有白色殘渣，均以甲│
│    │            │        │醇溶劑洗滌，均取其甲醇洗滌液合併鑑定，檢│
│    │            │        │出二級毒品甲基安非他命（Methamphetamine │
│    │            │        │）成分。                                │
├──┼──────┼────┼────────────────────┤
│ 10 │甲基安非他命│洗滌液 (│扣押物品目錄表編號6證物。送驗編號14證物 │
│    │及N,N-二甲基│不詳)   │，經鑑定單位分別予以編號A14-1及A14-2，經│
│    │安非他命    │        │檢視均為保鮮盒，其內均有白色晶體殘渣，均│
│    │            │        │以甲醇溶劑洗滌，均取其甲醇洗滌液合併鑑定│
│    │            │        │，檢出二級毒品甲基安非他命（            │
│    │            │        │Methamphetamine）及N,N-二甲基安非他命（ │
│    │            │        │N,N-Dimethylamphetamine）等成分。       │
├──┼──────┼────┼────────────────────┤
│ 11 │甲基安非他命│洗滌液 (│扣押物品目錄表編號14證物。送驗編號20證物│
│    │及N,N-二甲基│不詳)   │，經鑑定單位予以編號A20-1至A20-5，經檢視│
│    │安非他命    │        │均為玻璃燒杯，其內均有白色殘渣，均以甲醇│
│    │            │        │溶劑洗滌，均取其甲醇洗滌液合併鑑定，檢出│
│    │            │        │二級毒品甲基安非他命（Methamphetamine） │
│    │            │        │及N,N-二甲基安非他命（                  │
│    │            │        │N,N-Dimethylamphetamine）等成分。       │
└──┴──────┴────┴────────────────────┘
  3-2：（毒品先驅原料及化學藥劑部分，含盛裝容器）
┌──┬──────┬────┬────────────────────┐
│編號│扣案物品名稱│數量    │備                註                    │
├──┼──────┼────┼────────────────────┤
│ 1  │液態安非他命│1桶     │扣押物品目錄表編號6證物。送驗編號3證物，│
│    │            │        │經證定單位予以編號A3-7，經檢視為紅色液體│
│    │            │        │，驗前毛重2960.00公克，包裝塑膠罐重     │
│    │            │        │313.14公克，取8.98公克鑑定用罄，餘      │
│    │            │        │2637.88公克，檢出Xylene（二甲苯）成分， │
│    │            │        │未檢出二級毒品甲基安非他命（            │
│    │            │        │Methamphetamine）、N,N-二甲基安非他命（ │
│    │            │        │N,N-Dimethylamphetamine）、四級毒品：毒 │
│    │            │        │品先驅原料「假麻黃」（Pseudoephedrine │
│    │            │        │）、「甲基麻黃」（Methylephedrine）等 │
│    │            │        │成分。                                  │
├──┼──────┼────┼────────────────────┤
│ 2  │粉狀安非他命│3包     │扣押物品目錄表編號9、10、11證物。送驗編 │
│    │            │        │號5證物，經鑑定單位分別予以編號A5-1至   │
│    │            │        │A5-3，經檢視均為橘色粉末，外觀型態均相似│
│    │            │        │，隨機抽取編號A5-1鑑定。驗前總毛重719.89│
│    │            │        │公克，包裝塑膠袋總重約21.15公克。       │
│    │            │        │編號A5-1部分，淨重301.37公克，取0.77公克│
│    │            │        │鑑定用罄，餘300.60公克，檢出四級毒品：毒│
│    │            │        │品先驅原料「假麻黃」（Pseudoephedrine │
│    │            │        │）成分，測得純度約81%，依據抽測純度值， │
│    │            │        │推估編號A5-1至A5-3均含假麻黃之驗前總純│
│    │            │        │質淨重約565.97公克。                    │
├──┼──────┼────┼────────────────────┤
│ 3  │粉狀FM2半成 │4包     │扣押物品目錄表編號12、13、14、15證物。送│
│    │品          │        │驗編號7證物，經鑑定單位分別予以編號A7-1 │
│    │            │        │至A7-4，經檢視均為淡黃色顆粒，外觀型態均│
│    │            │        │相似，隨機抽取編號A7-1鑑定。驗前總毛重  │
│    │            │        │1021.78公克，包裝塑膠袋總重約12.96公克。│
│    │            │        │編號A7-1部分，淨重291.19公克，取1.23公克│
│    │            │        │鑑定用罄，餘289.96公克，檢出四級毒品：毒│
│    │            │        │品先驅原料假麻黃（Pseudoephedrine）及 │
│    │            │        │甲基麻黃（Methylephedrine）等成分，測 │
│    │            │        │得假麻黃純度約13%，測得甲基麻黃純度 │
│    │            │        │約50%，依據抽測純度值，推估編號A7-1至   │
│    │            │        │A7-4均含假麻黃之驗前總純質淨重約131.14│
│    │            │        │公克，均含甲基麻黃之驗前總純質淨重約  │
│    │            │        │504.41公克。                            │
├──┼──────┼────┼────────────────────┤
│ 4  │流量器      │2個     │扣押物品目錄表編號15證物。送驗編號18證物│
│    │            │        │，經鑑定單位分別予以編號A18-1及A18-2，經│
│    │            │        │檢視均為分液漏斗，均以甲醇溶劑洗滌，均取│
│    │            │        │其甲醇洗滌液合併鑑定，未檢出二級毒品甲基│
│    │            │        │安非他命（Methamphetamine）、N,N-二甲基 │
│    │            │        │安非他命（N,N-Dimethylamphetamine）、四 │
│    │            │        │級毒品：毒品先驅原料「假麻黃」（      │
│    │            │        │Pseudoephedrine）、「甲基麻黃」（     │
│    │            │        │Methylephedrine）等成分。               │
├──┼──────┼────┼────────────────────┤
│ 5  │燒杯        │3個     │扣押物品目錄表編號22證物。送驗編號19證物│
│    │            │        │，經鑑定單位分別予以編號A19-1至A19-3，經│
│    │            │        │檢視均為玻璃燒杯，其內均有褐色殘渣，均以│
│    │            │        │甲醇溶劑洗滌，均取其甲醇洗滌液合併鑑定，│
│    │            │        │檢出四級毒品：毒品先驅原料「甲基麻黃」│
│    │            │        │（Methylephedrine）等成分。             │
├──┼──────┼────┼────────────────────┤
│ 6  │紅磷        │1包     │扣押物品目錄表編號32證物。送驗編號11證物│
│    │            │        │，紅磷1包，毛重780公克，經鑑定單位予以編│
│    │            │        │號A11，經檢視為紅褐色粉末，酌量取樣鑑定 │
│    │            │        │，檢出"P"（磷）成分。                   │
├──┼──────┼────┼────────────────────┤
│ 7  │碘          │1包     │扣押物品目錄表編號34證物。送驗編號12證物│
│    │            │        │，碘1包，毛重5020公克，經鑑定單位予以編 │
│    │            │        │號A12，經檢視為紫黑色圓球型晶體，酌量取 │
│    │            │        │樣鑑定，檢出「碘」成分。                │
├──┼──────┼────┼────────────────────┤
│ 8  │球型瓶      │1個     │扣押物品目錄表編號35證物。送驗編號15證物│
│    │            │        │，經鑑定單位予以編號A15，經檢視為玻璃瓶 │
│    │            │        │，其內有紅色殘渣，以甲醇溶劑洗滌，取其甲│
│    │            │        │醇洗滌液鑑定，檢出四級毒品：毒品先驅原料│
│    │            │        │假麻黃（Pseudoephedrine）成分。       │
├──┼──────┼────┼────────────────────┤
│ 9  │盛裝毒品所用│        │盛裝附表9-1各項毒品所用之物（鐵盤2個、保│
│    │，可與毒品析│        │鮮盒2個、量杯5個）。                    │
│    │離之容器及外│        │                                        │
│    │包裝。      │        │                                        │
│    │            │        │                                        │
└──┴──────┴────┴────────────────────┘
  3-3：（供製造毒品所用之物部分）
┌──┬──────┬────┬────────────────────┐
│編號│扣案物品名稱│數量    │備                註                    │
├──┼──────┼────┼────────────────────┤
│ 1  │支架        │12支    │扣押物品目錄表編號1證物                 │
├──┼──────┼────┼────────────────────┤
│ 2  │瓢子        │6支     │扣押物品目錄表編號3證物                 │
├──┼──────┼────┼────────────────────┤
│ 3  │鏟子        │2支     │扣押物品目錄表編號4證物                 │
├──┼──────┼────┼────────────────────┤
│ 4  │小鋼杯      │4個     │扣押物品目錄表編號5證物                 │
├──┼──────┼────┼────────────────────┤
│ 5  │保鮮盒      │1個     │扣押物品目錄表編號6證物                 │
├──┼──────┼────┼────────────────────┤
│ 6  │酸鹼測量器  │5台     │扣押物品目錄表編號7證物                 │
├──┼──────┼────┼────────────────────┤
│ 7  │水泵浦      │7個     │扣押物品目錄表編號8證物                 │
├──┼──────┼────┼────────────────────┤
│ 8  │電子磅秤    │2台     │扣押物品目錄表編號9證物                 │
├──┼──────┼────┼────────────────────┤
│ 9  │計時器      │1個     │扣押物品目錄表編號10證物                │
├──┼──────┼────┼────────────────────┤
│ 10 │磁石        │3個     │扣押物品目錄表編號11證物                │
├──┼──────┼────┼────────────────────┤
│ 11 │機油        │1瓶     │扣押物品目錄表編號12證物                │
├──┼──────┼────┼────────────────────┤
│ 12 │吸管        │3支     │扣押物品目錄表編號13證物                │
├──┼──────┼────┼────────────────────┤
│ 13 │量杯        │21個    │扣押物品目錄表編號14證物                │
├──┼──────┼────┼────────────────────┤
│ 14 │流量器      │21個    │扣押物品目錄表編號15證物                │
├──┼──────┼────┼────────────────────┤
│ 15 │蛇管        │7支     │扣押物品目錄表編號16證物                │
├──┼──────┼────┼────────────────────┤
│ 16 │攪拌棒      │3支     │扣押物品目錄表編號17證物                │
├──┼──────┼────┼────────────────────┤
│ 17 │溫度計      │4支     │扣押物品目錄表編號18證物                │
├──┼──────┼────┼────────────────────┤
│ 18 │電扇        │1台     │扣押物品目錄表編號19證物                │
├──┼──────┼────┼────────────────────┤
│ 19 │瓦斯爐      │1台     │扣押物品目錄表編號20證物                │
├──┼──────┼────┼────────────────────┤
│ 20 │濾紙        │1批     │扣押物品目錄表編號21證物                │
├──┼──────┼────┼────────────────────┤
│ 21 │燒杯        │37個    │扣押物品目錄表編號22證物                │
├──┼──────┼────┼────────────────────┤
│ 22 │加熱器      │12台    │扣押物品目錄表編號23證物                │
├──┼──────┼────┼────────────────────┤
│ 23 │鹽酸        │20瓶    │扣押物品目錄表編號24證物                │
├──┼──────┼────┼────────────────────┤
│ 24 │電磁爐      │1台     │扣押物品目錄表編號25證物                │
├──┼──────┼────┼────────────────────┤
│ 25 │水桶        │6個     │扣押物品目錄表編號26證物                │
├──┼──────┼────┼────────────────────┤
│ 26 │漏斗        │29個    │扣押物品目錄表編號27證物                │
├──┼──────┼────┼────────────────────┤
│ 27 │矮凳        │5張     │扣押物品目錄表編號28證物                │
├──┼──────┼────┼────────────────────┤
│ 28 │濾網        │5包     │扣押物品目錄表編號29證物                │
├──┼──────┼────┼────────────────────┤
│ 29 │不鏽鋼鍋    │14個    │扣押物品目錄表編號30證物                │
├──┼──────┼────┼────────────────────┤
│ 30 │塑膠臉盆    │5個     │扣押物品目錄表編號31證物                │
├──┼──────┼────┼────────────────────┤
│ 31 │鹼片        │1包     │扣押物品目錄表編號33證物                │
├──┼──────┼────┼────────────────────┤
│ 32 │球型瓶      │1個     │扣押物品目錄表編號35證物                │
└──┴──────┴────┴────────────────────┘
    附表四：查扣時間：99.01.12.0600至99.01.12.0930
            查扣地點：臺北市○○○路○段25號8樓之17
            所有人：陳瑞凱、李沛璞
  4-1：（毒品部分）
┌──┬──────┬────┬────────────────────┐
│編號│扣案物品名稱│數量    │備                註                    │
├──┼──────┼────┼────────────────────┤
│ 1  │安非他命    │2包     │扣押物品目錄表編號1證物。送驗編號6證物，│
│    │            │        │安非他命2包，毛重10.5公克，經鑑定單位分 │
│    │            │        │別予以編號A6-1及A6-2，經檢視A6-1、A6-2與│
│    │            │        │附表11-1編號A1-1至A1-3，均為黃色晶體，外│
│    │            │        │觀型態均相似，隨機抽取編號A1-3鑑定。驗前│
│    │            │        │總毛重102.50公克，包裝塑膠袋總重約9.60公│
│    │            │        │克。                                    │
│    │            │        │編號A1-3部分，淨重4.92公克，取0.28公克鑑│
│    │            │        │定用罄，餘4.64公克，檢出二級毒品甲基安非│
│    │            │        │他命（Methamphetamine）成分，測得純度約 │
│    │            │        │97%，依據抽測純度值，推估編號A1-1至A1-3 │
│    │            │        │、編號A6-1及A6-2均含甲基安非他命之驗前總│
│    │            │        │純質淨重約90.11公克。                   │
├──┼──────┼────┼────────────────────┤
│ 2  │藥碇（原判決│1.5顆   │扣押物品目錄表編號10證物。送驗編號8證物 │
│    │略載為搖頭丸│        │，搖頭丸1.5顆，毛重0.41公克，經鑑定單位 │
│    │）          │        │予以編號A8，經檢視均為綠色圓形藥錠，外觀│
│    │            │        │型態均相似，隨機抽取1顆磨混鑑定，總淨重 │
│    │            │        │0.42公克，取0.27公克鑑定用罄，總餘0.15公│
│    │            │        │克，檢出二級毒品3,4-亞甲基雙氧甲基安非他│
│    │            │        │命（MDMA；                              │
│    │            │        │3,4-methylenedioxymethamphetamine，俗稱 │
│    │            │        │搖頭丸）及三級毒品愷他命（Ketamine，又稱│
│    │            │        │K他命）等成分。                         │
└──┴──────┴────┴────────────────────┘
  4-2：（毒品先驅原料及化學藥劑部分，含盛裝容器）
┌──┬──────┬────┬────────────────────┐
│編號│扣案物品名稱│數量    │備                註                    │
├──┼──────┼────┼────────────────────┤
│ 1  │一粒眠      │5顆     │扣押物品目錄表編號11證物。送驗檢體編號  │
│    │            │        │：C0000000，檢體外觀：橙色圓型錠5錠，送 │
│    │            │        │驗數量：5錠1.261公克（含1個塑膠袋及1張標│
│    │            │        │籤重），驗餘數量：4錠1.082公克（含1個塑 │
│    │            │        │膠袋及1張標籤重），結果判定：檢出硝甲西 │
│    │            │        │泮（硝甲氮平；Nimetazepam；Erimin一粒眠 │
│    │            │        │）成分。硝甲西泮（硝甲氮平；Nimetazepam │
│    │            │        │；Erimin一粒眠）屬「毒品危害防制條例」第│
│    │            │        │三級毒品，或屬第三級管制藥品。          │
└──┴──────┴────┴────────────────────┘
  4-3：（供製造毒品所用之物部分）
┌──┬──────┬────┬────────────────────┐
│編號│扣案物品名稱│數量    │備                註                    │
├──┼──────┼────┼────────────────────┤
│ 1  │安非他命吸食│1組     │扣押物品目錄表編號2證物                 │
│    │器          │        │                                        │
├──┼──────┼────┼────────────────────┤
│ 2  │分裝袋      │1包     │扣押物品目錄表編號3證物                 │
├──┼──────┼────┼────────────────────┤
│ 3  │NOKIA行動電 │1支     │扣押物品目錄表編號4證物                 │
│    │話含SIM卡 ( │        │                                        │
│    │門號00000000│        │                                        │
│    │47、序號3519│        │                                        │
│    │00000000000)│        │                                        │
├──┼──────┼────┼────────────────────┤
│ 4  │SONY        │1支     │扣押物品目錄表編號7證物                 │
│    │Ericsson行動│        │                                        │
│    │電話含SIM卡(│        │                                        │
│    │門號00000000│        │                                        │
│    │70、序號3566│        │                                        │
│    │00000000000)│        │                                        │
├──┼──────┼────┼────────────────────┤
│ 5  │筆記本      │1本     │扣押物品目錄表編號14證物                │
└──┴──────┴────┴────────────────────┘
    附表五：查扣時間：99.01.12.1130至99.01.12.1230
            查扣地點：臺北市○○街40巷30號3樓
            所有人：黃志斌
  5-1：（毒品部分）
┌──┬──────┬────┬────────────────────┐
│編號│扣案物品名稱│數量    │備                註                    │
├──┼──────┼────┼────────────────────┤
│ 1  │無          │        │                                        │
└──┴──────┴────┴────────────────────┘
  5-2：（毒品先驅原料及化學藥劑部分，含盛裝容器）
┌──┬──────┬────┬────────────────────┐
│編號│扣案物品名稱│數量    │備                註                    │
├──┼──────┼────┼────────────────────┤
│ 1  │無          │        │                                        │
└──┴──────┴────┴────────────────────┘
  5-3：（供製造毒品所用之物部分）
┌──┬──────┬────┬────────────────────┐
│編號│扣案物品名稱│數量    │備                註                    │
├──┼──────┼────┼────────────────────┤
│ 1  │NOKIA行動電 │1支     │扣押物品目錄表編號4證物                 │
│    │話(門號09313│        │                                        │
│    │21008、IMEI │        │                                        │
│    │：0000000000│        │                                        │
│    │25280)      │        │                                        │
└──┴──────┴────┴────────────────────┘
    附表六：查扣時間：99.01.12.1300至99.01.12.1400
            查扣地點：臺北市○○路492-1號3樓
            所有人：黃志豪
  6-1：（毒品部分）
┌──┬──────┬────┬────────────────────┐
│編號│扣案物品名稱│數量    │備                註                    │
├──┼──────┼────┼────────────────────┤
│ 1  │液態安非他命│1盒     │扣押物品目錄表編號16證物。送驗編號2證物 │
│    │            │        │，液態安非他命1盒，毛重333公克，經鑑定單│
│    │            │        │位予以編號A2，經檢視為褐色液體，驗前毛重│
│    │            │        │293.19公克，包裝塑膠盒重148.06公克，取  │
│    │            │        │6.27公克鑑定用罄，餘138.86公克，檢出二級│
│    │            │        │毒品甲基安非他命（Methamphetamine）及   │
│    │            │        │N,N-二甲基安非他命（                    │
│    │            │        │N,N-Dimethylamphetamine）等成分，測得甲 │
│    │            │        │基安非他命純度約40%，驗前純質淨重約58.05│
│    │            │        │公克；測得N,N-二甲基安非他命純度約3%，驗│
│    │            │        │前純質淨重約4.35公克。                  │
├──┼──────┼────┼────────────────────┤
│ 2  │安非他命    │3包     │扣押物品目錄表編號17證物。送驗編號1證物 │
│    │            │        │，安非他命成品3包，毛重95.95公克，經鑑定│
│    │            │        │單位分別予以編號A1-1至A1-3，經檢視A1-1至│
│    │            │        │A1-3與附表8-1編號A6-1及A6-2，均為黃色晶 │
│    │            │        │體，外觀型態均相似，隨機抽取編號A1-3鑑定│
│    │            │        │。驗前總毛重102.50公克，包裝塑膠袋總重約│
│    │            │        │9.60公克。                              │
│    │            │        │編號A1-3部分，淨重4.92公克，取0.28公克鑑│
│    │            │        │定用罄，餘4.64公克，檢出二級毒品甲基安非│
│    │            │        │他命（Methamphetamine）成分，測得純度約 │
│    │            │        │97%，依據抽測純度值，推估編號A1-1至A1-3 │
│    │            │        │、編號A6-1及A6-2均含甲基安非他命之驗前總│
│    │            │        │純質淨重約90.11公克。                   │
└──┴──────┴────┴────────────────────┘
  6-2：（毒品先驅原料及化學藥劑部分，含盛裝容器）
┌──┬──────┬────┬────────────────────┐
│編號│扣案物品名稱│數量    │備                註                    │
├──┼──────┼────┼────────────────────┤
│ 1  │液態愷他命  │2罐     │扣押物品目錄表編號19證物。送驗編號9證物 │
│    │            │        │，液態K他命2瓶，毛重1,867公克，經鑑定單 │
│    │            │        │位分別予以編號A9-1及A9-2。              │
│    │            │        │編號A9-1部分，經檢視為淡黃色液體，驗前毛│
│    │            │        │重920.65公克，包裝保特瓶重57.45公克，取 │
│    │            │        │6.37公克鑑定用罄，餘856.83公克，檢出    │
│    │            │        │Acetone（丙酮）成分，未檢出二級毒品甲基 │
│    │            │        │安非他命（Methamphetamine）、「N,N-二甲 │
│    │            │        │基安非他命」（N,N-Dimethylamphetamine） │
│    │            │        │、四級毒品：毒品先驅原料「假麻黃」（  │
│    │            │        │Pseudoephedrine）、「甲基麻黃」（     │
│    │            │        │Methylephedrine）等成分。               │
│    │            │        │編號A9-2部分，經檢視為透明液體，驗前毛重│
│    │            │        │958.58公克，包裝保特瓶重57.45公克，取   │
│    │            │        │3.74公克鑑定用罄，餘897.39公克，檢出    │
│    │            │        │Acetone（丙酮）成分，未檢出二級毒品甲基 │
│    │            │        │安非他命（Methamphetamine）、「N,N-二甲 │
│    │            │        │基安非他命」（N,N-Dimethylamphetamine） │
│    │            │        │、四級毒品：毒品先驅原料「假麻黃」（  │
│    │            │        │Pseudoephedrine）、「甲基麻黃」（     │
│    │            │        │Methylephedrine）等成分。               │
└──┴──────┴────┴────────────────────┘
  6-3：（供製造毒品所用之物部分）
┌──┬──────┬────┬────────────────────┐
│編號│扣案物品名稱│數量    │備                註                    │
├──┼──────┼────┼────────────────────┤
│ 1  │夾鏈袋      │1包     │扣押物品目錄表編號1證物                 │
├──┼──────┼────┼────────────────────┤
│ 2  │鐵杓        │1支     │扣押物品目錄表編號2證物                 │
├──┼──────┼────┼────────────────────┤
│ 3  │鐵鏟        │2支     │扣押物品目錄表編號3證物                 │
├──┼──────┼────┼────────────────────┤
│ 4  │吸管        │2支     │扣押物品目錄表編號4證物                 │
├──┼──────┼────┼────────────────────┤
│ 5  │保鮮盒      │3個     │扣押物品目錄表編號5證物                 │
├──┼──────┼────┼────────────────────┤
│ 6  │小鋼杯      │8個     │扣押物品目錄表編號6證物                 │
├──┼──────┼────┼────────────────────┤
│ 7  │鐵盤        │4個     │扣押物品目錄表編號7證物                 │
├──┼──────┼────┼────────────────────┤
│ 8  │電熱爐      │1個     │扣押物品目錄表編號8證物                 │
├──┼──────┼────┼────────────────────┤
│ 9  │瓦斯爐      │1個     │扣押物品目錄表編號9證物                 │
├──┼──────┼────┼────────────────────┤
│ 10 │燒杯        │14個    │扣押物品目錄表編號10證物                │
├──┼──────┼────┼────────────────────┤
│ 11 │電風扇      │2個     │扣押物品目錄表編號11證物                │
├──┼──────┼────┼────────────────────┤
│ 12 │冰箱        │1台     │扣押物品目錄表編號12證物                │
├──┼──────┼────┼────────────────────┤
│ 13 │丙酮        │2桶     │扣押物品目錄表編號13證物                │
├──┼──────┼────┼────────────────────┤
│ 14 │二甲        │3桶     │扣押物品目錄表編號14證物                │
├──┼──────┼────┼────────────────────┤
│ 15 │木精        │2桶     │扣押物品目錄表編號15證物                │
├──┼──────┼────┼────────────────────┤
│ 16 │安非他命殘渣│10個    │扣押物品目錄表編號18證物                │
│    │袋          │        │                                        │
├──┼──────┼────┼────────────────────┤
│ 17 │LG行動電話含│1支     │扣押物品目錄表編號20證物                │
│    │SIM卡1張 (門│        │                                        │
│    │號0000000000│        │                                        │
│    │、IMEI：3546│        │                                        │
│    │00000000000 │        │                                        │
│    │、SIM卡號890│        │                                        │
│    │000000000000│        │                                        │
│    │)           │        │                                        │
└──┴──────┴────┴────────────────────┘
    附表七：查扣時間：99.01.26.1850至99.01.26.1930
            查扣地點：臺北市○○路39之41號10樓
            所有人：李聞哲
  7-1：（毒品部分）
┌──┬──────┬────┬────────────────────┐
│編號│扣案物品名稱│數量    │備                註                    │
├──┼──────┼────┼────────────────────┤
│ 1  │無          │        │                                        │
└──┴──────┴────┴────────────────────┘
  7-2：（毒品先驅原料及化學藥劑部分，含盛裝容器）
┌──┬──────┬────┬────────────────────┐
│編號│扣案物品名稱│數量    │備                註                    │
├──┼──────┼────┼────────────────────┤
│ 1  │無          │        │                                        │
└──┴──────┴────┴────────────────────┘
  7-3：（供製造毒品所用之物部分）
┌──┬──────┬────┬────────────────────┐
│編號│扣案物品名稱│數量    │備                註                    │
├──┼──────┼────┼────────────────────┤
│ 1  │現金(新台幣7│79張 (千│扣押物品目錄表編號1證物                 │
│    │萬9千元)    │元鈔)   │                                        │
├──┼──────┼────┼────────────────────┤
│ 2  │Sony行動電話│1支     │扣押物品目錄表編號3證物                 │
│    │(門號       │        │                                        │
│    │0000000000 )│        │                                        │
├──┼──────┼────┼────────────────────┤
│ 3  │NOKIA行動電 │1支     │扣押物品目錄表編號4證物                 │
│    │話(門號     │        │                                        │
│    │0000000000 )│        │                                        │
└──┴──────┴────┴────────────────────┘
    附表八：查扣時間：99.01.27.1050至99.01.27.1120
            查扣地點：臺北市○○○路○段108之3號4樓之14
            所有人：張明坤
  8-1：（毒品部分）
┌──┬──────┬────┬────────────────────┐
│編號│扣案物品名稱│數量    │備                註                    │
├──┼──────┼────┼────────────────────┤
│ 1  │無          │        │                                        │
└──┴──────┴────┴────────────────────┘
  8-2：（毒品先驅原料及化學藥劑部分，含盛裝容器）
┌──┬──────┬────┬────────────────────┐
│編號│扣案物品名稱│數量    │備                註                    │
├──┼──────┼────┼────────────────────┤
│ 1  │無          │        │                                        │
└──┴──────┴────┴────────────────────┘
  8-3：（供製造毒品所用之物部分）
┌──┬──────┬────┬────────────────────┐
│編號│扣案物品名稱│數量    │備                註                    │
├──┼──────┼────┼────────────────────┤
│ 1  │SAMSUMG     │1支     │扣押物品目錄表編號1證物                 │
│    │Anycall行動 │        │                                        │
│    │電話 (IMEI：│        │                                        │
│    │000000000000│        │                                        │
│    │780、SIM：08│        │                                        │
│    │00000000000 │        │                                        │
│    │即門號：    │        │                                        │
│    │0000000000) │        │                                        │
├──┼──────┼────┼────────────────────┤
│ 2  │SIM卡 (輕鬆 │1張     │扣押物品目錄表編號6證物                 │
│    │打、序號8832│        │                                        │
│    │0000000000) │        │                                        │
│    │即門號：    │        │                                        │
│    │0000000000) │        │                                        │
└──┴──────┴────┴────────────────────┘
    附表九：查扣時間：99.02.01.1800至99.02.01.1810
            查扣地點：高雄市○○路149巷5弄20號
            所有人：陳鏡安
  9-1：（毒品部分）
┌──┬──────┬────┬────────────────────┐
│編號│扣案物品名稱│數量    │備                註                    │
├──┼──────┼────┼────────────────────┤
│ 1  │無          │        │                                        │
└──┴──────┴────┴────────────────────┘
  9-2：（毒品先驅原料及化學藥劑部分，含盛裝容器）
┌──┬──────┬────┬────────────────────┐
│編號│扣案物品名稱│數量    │備                註                    │
├──┼──────┼────┼────────────────────┤
│ 1  │無          │        │                                        │
└──┴──────┴────┴────────────────────┘
  9-3：（供製造毒品所用之物部分）
┌──┬──────┬────┬────────────────────┐
│編號│扣案物品名稱│數量    │備                註                    │
├──┼──────┼────┼────────────────────┤
│ 1  │NOKIA行動電 │1支     │扣押物品目錄表編號1證物                 │
│    │話 (IMEI：35│        │                                        │
│    │000000000000│        │                                        │
│    │4、SIM：0165│        │                                        │
│    │00000000000)│        │                                        │
├──┼──────┼────┼────────────────────┤
│ 2  │NOKIA行動電 │1支     │扣押物品目錄表編號2證物                 │
│    │話 (ESN：255│        │                                        │
│    │00000000、  │        │                                        │
│    │SIM：0000000│        │                                        │
│    │850227)     │        │                                        │
└──┴──────┴────┴────────────────────┘
    附表十：查扣時間：99.06.09.1243至99.06.09.1410
            查扣地點：桃園縣觀音鄉○○街320號
            所有人：張明坤
  10-1：（毒品部分）
┌──┬──────┬────┬────────────────────┐
│編號│扣案物品名稱│數量    │備                註                    │
├──┼──────┼────┼────────────────────┤
│ 1  │甲基安非他命│殘留固體│扣押物品目錄表編號26證物。送驗編號4證物 │
│    │            │量微無法│，保鮮盒1只，經檢視為塑膠盒上殘留有白色 │
│    │            │磅秤    │固體，量微無法有效秤重，刮取白色固體鑑定│
│    │            │        │，檢出二級毒品甲基安非他命（            │
│    │            │        │Methamphetamine）成分。                 │
└──┴──────┴────┴────────────────────┘
  10-2：（毒品先驅原料及化學藥劑部分，含盛裝容器）
┌──┬──────┬────┬────────────────────┐
│編號│扣案物品名稱│數量    │備                註                    │
├──┼──────┼────┼────────────────────┤
│ 1  │液態麻黃素  │4桶     │扣押物品目錄表編號1證物。送驗編號1證物，│
│    │            │        │經鑑定單位分別予以編號1-01至1-04。      │
│    │            │        │編號1-01部分，經檢視為橙色液體，下層有沈│
│    │            │        │澱，無法有效分離，合併取樣鑑定，驗前毛重│
│    │            │        │14275.00公克，包裝塑膠桶重674.58公克，取│
│    │            │        │樣12.68公克送驗，另取1.39公克鑑定用罄， │
│    │            │        │餘11.29公克，檢出四級毒品：毒品先驅原料 │
│    │            │        │「假麻黃」（Pseudoephedrine）成分，純 │
│    │            │        │度約7%，驗前純質淨重約952.02公克。      │
│    │            │        │編號1-02部分，經檢視為橙色液體，下層有沈│
│    │            │        │澱，無法有效分離，合併取樣鑑定，驗前毛重│
│    │            │        │30220.00公克，包裝塑膠桶重674.58公克，取│
│    │            │        │樣14.87公克送驗，另取2.83公克鑑定用罄， │
│    │            │        │餘12.04公克，檢出四級毒品：毒品先驅原料 │
│    │            │        │「假麻黃」（Pseudoephedrine）、微量四 │
│    │            │        │級毒品：毒品先驅原料「甲基麻黃」（    │
│    │            │        │Methylephedrine）等成分。測得假麻黃純 │
│    │            │        │度約3%，驗前純質淨重約886.36公克。      │
│    │            │        │編號1-03部分，經檢視為橙色液體，下層有沈│
│    │            │        │澱，無法有效分離，合併取樣鑑定，驗前毛重│
│    │            │        │23540.00公克，包裝塑膠桶重674.58公克，取│
│    │            │        │樣13.10公克送驗，另取2.23公克鑑定用罄， │
│    │            │        │餘10.87公克，檢出四級毒品：毒品先驅原料 │
│    │            │        │「假麻黃」（Pseudoephedrine）成分，純 │
│    │            │        │度約8%，驗前純質淨重約1829.23公克。     │
│    │            │        │編號1-04部分，經檢視為橙色液體，下層有沈│
│    │            │        │澱，無法有效分離，合併取樣鑑定，驗前毛重│
│    │            │        │24270.00公克，包裝塑膠桶重674.58公克，取│
│    │            │        │樣13.43公克送驗，另取4.16公克鑑定用罄， │
│    │            │        │餘9.27公克，檢出微量四級毒品：毒品先驅原│
│    │            │        │料「麻黃」（Ephedrine）成分。         │
├──┼──────┼────┼────────────────────┤
│ 2  │粉末狀麻黃素│1桶     │扣押物品目錄表編號2證物。送驗編號2證物，│
│    │            │        │經檢視為白色粉末，驗前毛重5135.00公克， │
│    │            │        │包裝塑膠桶重686.81公克，取樣7.64公克送驗│
│    │            │        │，另取1.03公克鑑定用罄，餘6.61公克，檢出│
│    │            │        │四級毒品：毒品先驅原料「甲基麻黃」（  │
│    │            │        │Methylephedrine）成分，純度約4%，驗前純 │
│    │            │        │質淨重約177.92公克。                    │
├──┼──────┼────┼────────────────────┤
│ 3  │白鐵盤      │2只     │扣押物品目錄表編號14證物。送驗編號6證物 │
│    │            │        │，不鏽鋼鐵盤2個，因證物混疊，經鑑定單位 │
│    │            │        │合併取樣予以編號6，經檢視鐵盤內殘留有微 │
│    │            │        │量褐色物質，無法有效取樣，以有機溶劑甲醇│
│    │            │        │洗滌，取洗滌液鑑定，檢出四級毒品：毒品先│
│    │            │        │驅原料「麻黃」（Ephedrine）、「甲基麻 │
│    │            │        │黃」（Methylephedrine）等成分。       │
├──┼──────┼────┼────────────────────┤
│ 4  │鐵鍋        │2只     │扣押物品目錄表編號16證物。送驗編號7證物 │
│    │            │        │，不鏽鋼鍋2個，因證物混疊，經鑑定單位合 │
│    │            │        │併取樣予以編號7，經檢視鋼鍋內殘留有微量 │
│    │            │        │淺黃色物質，無法有效取樣，以有機溶劑甲醇│
│    │            │        │洗滌，取洗滌液鑑定，未檢出二級毒品甲基安│
│    │            │        │非他命（Methamphetamine）、四級毒品：毒 │
│    │            │        │品先驅原料「麻黃」（Ephedrine）、「假 │
│    │            │        │麻黃」（Pseudoephedrine）等常見毒品成 │
│    │            │        │分。                                    │
├──┼──────┼────┼────────────────────┤
│ 5  │漏斗        │1只     │扣押物品目錄表編號18證物。送驗編號17證物│
│    │            │        │，經檢視漏斗上殘留有微量褐色物質，無法有│
│    │            │        │效取樣，以有機溶劑甲醇洗滌，取洗滌液鑑定│
│    │            │        │，未檢出二級毒品甲基安非他命（          │
│    │            │        │Methamphetamine）、四級毒品：毒品先驅原 │
│    │            │        │料「麻黃」（Ephedrine）、「假麻黃」 │
│    │            │        │（Pseudoephedrine）等常見毒品成分。     │
├──┼──────┼────┼────────────────────┤
│ 6  │濾網        │1支     │扣押物品目錄表編號20證物。送驗編號18證物│
│    │            │        │，經檢視濾網內殘留有白色及褐色物質，量微│
│    │            │        │無法有效分離及秤重，合併酌量取樣鑑定，檢│
│    │            │        │出四級毒品：毒品先驅原料「假麻黃」（  │
│    │            │        │Pseudoephedrine）、「麻黃」（Ephedrine│
│    │            │        │）、「甲基麻黃」（Methylephedrine）等 │
│    │            │        │成分。                                  │
├──┼──────┼────┼────────────────────┤
│ 7  │量杯        │2只     │扣押物品目錄表編號25證物。送驗編號10證物│
│    │            │        │，量杯2個，因證物混疊，經鑑定單位合併取 │
│    │            │        │樣予以編號10，經檢視量杯內殘留有紅色物質│
│    │            │        │，無法有效取樣，以有機溶劑甲醇洗滌，取洗│
│    │            │        │滌液鑑定，檢出P（磷）成分，未檢出二級毒 │
│    │            │        │品甲基安非他命（Methamphetamine）、四級 │
│    │            │        │毒品：毒品先驅原料「麻黃」（Ephedrine │
│    │            │        │）、「假麻黃」（Pseudoephedrine）等常 │
│    │            │        │見毒品成分。                            │
├──┼──────┼────┼────────────────────┤
│ 8  │燒杯        │2只     │扣押物品目錄表編號27證物，送驗編號9證物 │
│    │            │        │，燒杯2個，因證物混疊，經鑑定單位合併取 │
│    │            │        │樣予以編號9，經檢視燒杯內殘留有微量淺褐 │
│    │            │        │色物質，無法有效取樣，以有機溶劑甲醇洗滌│
│    │            │        │，取洗滌液鑑定，檢出四級毒品：毒品先驅原│
│    │            │        │料麻黃（Ephedrine）、甲基麻黃（     │
│    │            │        │Methylephedrine）等成分。               │
├──┼──────┼────┼────────────────────┤
│ 9  │平底鍋      │2支     │扣押物品目錄表編號28證物，送驗編號5證物 │
│    │            │        │，平底鍋2個，因證物混疊，經鑑定單位合併 │
│    │            │        │取樣予以編號5，經檢視金屬鍋內殘留有微量 │
│    │            │        │褐色物質，無法有效取樣，以有機溶劑甲醇洗│
│    │            │        │滌，取洗滌液鑑定，檢出四級毒品：毒品先驅│
│    │            │        │原料「麻黃」（Ephedrine）、「甲基麻黃 │
│    │            │        │」（Methylephedrine）等成分。         │
├──┼──────┼────┼────────────────────┤
│ 10 │流量器      │1個     │扣押物品目錄表編號32證物，送驗編號8證物 │
│    │            │        │，經檢視未發現殘留物質，以有機溶劑甲醇洗│
│    │            │        │滌，取洗滌液鑑定，未檢出二級毒品甲基安非│
│    │            │        │他命（Methamphetamine）、四級毒品：毒品 │
│    │            │        │先驅原料「麻黃」（Ephedrine）、「假麻 │
│    │            │        │黃」（Pseudoephedrine）等常見毒品成分 │
│    │            │        │。                                      │
├──┼──────┼────┼────────────────────┤
│ 11 │盛裝毒品所用│        │盛裝附表5-1編號1毒品所用之物（保鮮盒1只 │
│    │，可與毒品析│        │）。                                    │
│    │離之容器及外│        │                                        │
│    │包裝。      │        │                                        │
└──┴──────┴────┴────────────────────┘
  10-3：（供製造毒品所用之物部分）
┌──┬──────┬────┬────────────────────┐
│編號│扣案物品名稱│數量    │備                註                    │
├──┼──────┼────┼────────────────────┤
│ 1  │水幫泵      │1只     │扣押物品目錄表編號1證物                 │
├──┼──────┼────┼────────────────────┤
│ 2  │橡皮管      │1捆     │扣押物品目錄表編號2證物                 │
├──┼──────┼────┼────────────────────┤
│ 3  │分裝袋      │7包     │扣押物品目錄表編號3證物                 │
├──┼──────┼────┼────────────────────┤
│ 4  │電子磅秤    │6台     │扣押物品目錄表編號4證物                 │
├──┼──────┼────┼────────────────────┤
│ 5  │酸鹼測試器  │4支     │扣押物品目錄表編號5證物                 │
├──┼──────┼────┼────────────────────┤
│ 6  │計時器      │1台     │扣押物品目錄表編號6證物                 │
├──┼──────┼────┼────────────────────┤
│ 7  │磁石        │1顆     │扣押物品目錄表編號7證物                 │
├──┼──────┼────┼────────────────────┤
│ 8  │鏟子        │12支    │扣押物品目錄表編號8證物                 │
├──┼──────┼────┼────────────────────┤
│ 9  │湯匙        │6支     │扣押物品目錄表編號9證物                 │
├──┼──────┼────┼────────────────────┤
│ 10 │攪拌棒      │7支     │扣押物品目錄表編號10證物                │
├──┼──────┼────┼────────────────────┤
│ 11 │溫度計      │1支     │扣押物品目錄表編號11證物                │
├──┼──────┼────┼────────────────────┤
│ 12 │酸鹼檢測液  │2瓶     │扣押物品目錄表編號12證物                │
├──┼──────┼────┼────────────────────┤
│ 13 │鋼杯        │12只    │扣押物品目錄表編號13證物                │
├──┼──────┼────┼────────────────────┤
│ 14 │白鐵盤      │11只    │扣押物品目錄表編號14證物                │
├──┼──────┼────┼────────────────────┤
│ 15 │塑膠盤      │4只     │扣押物品目錄表編號15證物                │
├──┼──────┼────┼────────────────────┤
│ 16 │鐵鍋        │14只    │扣押物品目錄表編號16證物                │
├──┼──────┼────┼────────────────────┤
│ 17 │防毒面具    │9只     │扣押物品目錄表編號17證物                │
├──┼──────┼────┼────────────────────┤
│ 18 │漏斗        │25只    │扣押物品目錄表編號18證物                │
├──┼──────┼────┼────────────────────┤
│ 19 │吸管        │6支     │扣押物品目錄表編號19證物                │
├──┼──────┼────┼────────────────────┤
│ 20 │濾網        │3支     │扣押物品目錄表編號20證物                │
├──┼──────┼────┼────────────────────┤
│ 21 │濾紙        │4包     │扣押物品目錄表編號21證物                │
├──┼──────┼────┼────────────────────┤
│ 22 │水桶        │66只    │扣押物品目錄表編號22證物                │
├──┼──────┼────┼────────────────────┤
│ 23 │油桶        │1只     │扣押物品目錄表編號23證物                │
├──┼──────┼────┼────────────────────┤
│ 24 │水壺        │4只     │扣押物品目錄表編號24證物                │
├──┼──────┼────┼────────────────────┤
│ 25 │量杯        │3只     │扣押物品目錄表編號25證物                │
├──┼──────┼────┼────────────────────┤
│ 26 │保鮮盒      │1只     │扣押物品目錄表編號26證物                │
├──┼──────┼────┼────────────────────┤
│ 27 │燒杯        │4只     │扣押物品目錄表編號27證物                │
├──┼──────┼────┼────────────────────┤
│ 28 │平底鍋      │10支    │扣押物品目錄表編號28證物                │
├──┼──────┼────┼────────────────────┤
│ 29 │塑膠椅      │2只     │扣押物品目錄表編號29證物                │
├──┼──────┼────┼────────────────────┤
│ 30 │鐵架        │10組    │扣押物品目錄表編號30證物                │
├──┼──────┼────┼────────────────────┤
│ 31 │延長線      │1批     │扣押物品目錄表編號31證物                │
├──┼──────┼────┼────────────────────┤
│ 32 │流量器      │6個     │扣押物品目錄表編號32證物                │
├──┼──────┼────┼────────────────────┤
│ 33 │加熱器      │12台    │扣押物品目錄表編號33證物                │
├──┼──────┼────┼────────────────────┤
│ 34 │電磁爐      │14台    │扣押物品目錄表編號34證物                │
├──┼──────┼────┼────────────────────┤
│ 35 │瓦斯爐      │2台     │扣押物品目錄表編號35證物                │
├──┼──────┼────┼────────────────────┤
│ 36 │電風扇      │4台     │扣押物品目錄表編號36證物                │
├──┼──────┼────┼────────────────────┤
│ 37 │冰箱        │1台     │扣押物品目錄表編號37證物                │
├──┼──────┼────┼────────────────────┤
│ 38 │木精        │2桶     │扣押物品目錄表編號38證物                │
├──┼──────┼────┼────────────────────┤
│ 39 │丙酮        │2桶     │扣押物品目錄表編號39證物                │
├──┼──────┼────┼────────────────────┤
│ 40 │二甲        │10桶    │扣押物品目錄表編號40證物                │
├──┼──────┼────┼────────────────────┤
│ 41 │甲苯        │4桶     │扣押物品目錄表編號41證物                │
└──┴──────┴────┴────────────────────┘